【裁判字號】    96,上訴,1515
【裁判日期】    970110
【裁判案由】    毒品危害防制條例
【裁判全文】
臺灣高等法院刑事判決                96年度上訴字第1515號
上  訴  人  台灣桃園地方法院檢察署檢察官
上  訴  人
即  被  告  戊○○
                    
選任辯護人  黃重鋼律師
            林上鈞律師
            李詩皓律師
上  訴  人
即  被  告  丙○○
指定辯護人  粘舜權律師
上列上訴人因被告違反毒品危害防制條例案件，不服台灣桃園地
方法院九十五年度訴字第一三五七號，中華民國九十六年一月二
十六日第一審判決（起訴案號：台灣桃園地方法院檢察署九十四
年度偵字第一三一○四號、第一四六七三號、九十五年度偵字第
八一九三號），提起上訴，本院判決如下：
    主  文
原判決關於戊○○部分，暨丙○○連續販賣第二級毒品、持有第
二級毒品及執行刑部分，均撤銷。
戊○○連續販賣第一級毒品，處無期徒刑，褫奪公權終身。扣案
如附表一編號(一)所示之毒品沒收銷燬之，附表一編號(二)所示之物
及未扣案之販賣毒品所得新台幣壹佰零柒萬參仟元，均沒收，未
扣案之附表一編號(二)之(6)所示行動電話門號卡參張，如全部或一
部不能沒收時，追徵其價額，未扣案之販賣毒品所得新台幣壹佰
零柒萬參仟元，如全部或一部不能沒收時，以其財產抵償之。
丙○○連續販賣第二級毒品，累犯，處有期徒刑柒年貳月。扣案
如附表二編號(一)所示之毒品沒收銷燬之，附表二編號(二)所示之物
及未扣案之販賣毒品所得新台幣參萬壹仟元，均沒收，未扣案之
附表二編號(二)之(4)所示行動電話門號卡壹張，如全部或一部不能
沒收時，追徵其價額，未扣案之販賣毒品所得新台幣參萬壹仟元
，如全部或一部不能沒收時，以其財產抵償之。
其他上訴駁回。
    事  實
一、戊○○、丙○○有下列犯罪、科刑及執行前科：
  (一)戊○○有妨害自由、傷害、違反麻醉藥品管理條例等前科；
    於民國八十六年十二月三十日，因施用化學合成麻醉藥品，
    經本院判處有期徒刑一年四月確定，八十七年五月二十日入
    監執行；於八十八年七月二十日，因違反槍砲彈藥刀械管制
    條例等案件，經本院分別判處有期徒刑五年二月，併科罰金
    新台幣（下同）八萬元、有期徒刑四月，併科罰金二萬元、
    有期徒刑六月，應執行有期徒刑五年八月，併科罰金九萬元
    ，八十八年八月二十六日確定；於八十八年九月十四日，因
    違反槍砲彈藥刀械管制條例案件，經本院判處有期徒刑十月
    ，併科罰金六萬元，八十八年十月二十一日確定；二案經裁
    定應執行有期徒刑六年六月，併科罰金十四萬元確定；並於
    八十九年六月二十四日入監接續執行，九十二年十二月二十
    三日縮短刑期假釋出監；於九十四年十二月十四日，因違反
    槍砲彈藥刀械管制案件，經台灣桃園地方法院判處有期徒刑
    三年二月，併科罰金二萬元，九十五年一月九日確定，前揭
    假釋經撤銷，應執行殘刑有期徒刑二年七月五日，於九十六
    年三月二十八日入監執行，指揮書執行完畢日期為一百零二
    年一月二十三日，現在監執行中，於本案不構成累犯。
  (二)丙○○有妨害家庭犯罪前科；於九十一年一月二日因偽造文
    書案件，經台灣桃園地方法院判處有期徒刑七月，九十一年
    一月三十一日確定，並因羈押折抵期滿執行完畢；於九十二
    年十二月十七日，因施用第一級、第二級毒品，經台灣桃園
    地方法院判處應執行有期徒刑一年，九十三年一月二十七日
    確定，九十五年八月二十九日執行完畢；又於九十四年十二
    月三十日，因施用第一級、第二級毒品，經台灣桃園地方法
    院分別判處有期徒刑十月、有期徒刑八月，嗣丙○○上訴，
    其中施用第二級毒品部分，於九十五年四月二十七日經本院
    判決駁回上訴確定，施用第一級毒品部分，九十五年七月十
    三日經最高法院判決駁回上訴確定，經裁定應執行有期徒刑
    一年三月確定，並入監接續執行，於九十六年四月二十三日
    縮短刑期假釋出監，指揮書執行完畢日期為九十六年十月十
    八日。
二、戊○○明知海洛因及甲基安非他命、大麻為毒品危害防制條
    例規範之第一級毒品、第二級毒品，不得非法販賣，竟意圖
    營利，基於販賣海洛因及甲基安非他命之概括犯意，自九十
    四年二月初起至九十五年三月二十五日止，以其所持用之0
    000000000、0000000000、00000
    00000、0000000000行動電話門號為聯絡電
    話，連續分別販賣海洛因及甲基安非他命、大麻予丙○○、
    姓名年籍不詳持用0000000000等行動電話門號使
    用者綽號「己○」等人，其交易情形如下：
  九十四年二月初某日起至九十四年七月二十五日前一週某日
    止之期間內，以其使用之0000000000行動電話門
    號，接聽丙○○以0000000000行動電話門號撥來
    表示要購買甲基安非他命之電話後，在其位於桃園縣中壢市
    ○○路一二九號住處、同縣市○○路○段三三○號Ａ棟十五
    樓之十三丙○○居所或中壢市區○○路旁等處，以每兩一萬
    六千元或二萬二千元不等之價格，連續以每兩二萬二千元之
    價格販賣一包七兩之甲基安非他命予丙○○二次、以每兩一
    萬六千元之價格販賣一包七兩之甲基安非他命予丙○○三次
    、以每兩一萬六千元之價格販賣一包二兩之甲基安非他命予
    丙○○三次、以每兩一萬六千元之價格販賣一包三兩之甲基
    安非他命予丙○○二次，丙○○並將各次購買甲基安非他命
    之金錢交予戊○○；戊○○復承上販賣第二級毒品之概括犯
    意，於九十四年六月間某日，在桃園縣中壢市某汽車修理廠
    內，以大麻每盎司七千元之價格，販賣大麻一包（淨重五點
    三六公克）予丙○○牟利，丙○○並將該次購買大麻之金額
    七千元交予戊○○。計戊○○以上開方式連續販賣甲基安非
    他命予丙○○共十次、販賣大麻予丙○○一次牟利。
  九十四年七月二十日中午十二時三十九分許，000000
    0000行動電話門號持用者「己○」，撥打000000
    0000與戊○○洽談購買五張甲基安非他命，因未實際成
    交，販賣未遂。
  九十五年一月二十六日凌晨零時七分許，戊○○以0000
    000000行動電話門號為聯絡電話，販售一萬三千元之
    半錢海洛因予0000000000行動電話門號使用者。
  九十五年一月二十八日凌晨零時五十九分許，戊○○以00
    00000000行動電話門號為聯絡電話，販售五千元之
    甲基安非他命予0000000000行動電話門號使用者
    。
  九十五年一月二十九日凌晨零時十六分許，戊○○以000
    0000000行動電話門號為聯絡電話，販售價錢二萬六
    千元，一錢海洛因予0000000000行動電話門號使
    用者。
  九十五年二月一日凌晨一時三分許，戊○○以000000
    0000行動電話門號為聯絡電話，販售價錢五千元之甲基
    安非他命予0000000000行動電話門號使用者；九
    十五年二月二日晚上八時許至同日晚上八時四十三分許，戊○○持用0000000000行動電話門號，販賣價錢一
    萬三千元，半錢（半個）海洛因（女的）予0000000
    000行動電話門號使用者；九十五年二月七日下午六時九
    分至同日晚上八時二十分許，戊○○持用00000000
    00行動電話門號，販賣價錢一萬三千元，半錢（半個）海
    洛因（女的）予0000000000行動電話門號使用者
    ；九十五年二月八日下午二時二十七分至同日下午四時四十
    六分許，戊○○持用0000000000行動電話門號，
    販賣價錢三萬九千元，一錢半之海洛因（女的）予0000
    000000行動電話門號使用者；九十五年二月十一日下
    午三時一分許至同日下午五時二十七分許，戊○○持用00
    00000000行動電話門號，販賣價錢五千元之海洛因
    予0000000000行動電話門使用者；九十五年二月
    十三日中午十二時五十七分許，000000000號行動
    電話門號使用者，撥打0000000000行動電話門號
    與戊○○洽談購買四分之一甲基安非他命，因未實際成交，
    販賣未遂。
  九十五年二月十日下午一時八分許至同日下午一時三十七分
    許，戊○○持用0000000000行動電話門號，販賣
    價錢五千元之甲基安非他命予0000000000行動電
    話門號使用者綽號「小妹」；九十五年二月十一日中午十一
    時五十二分許至同日中午十二時二十六分許，戊○○持用0
    000000000行動電話門號，販賣價錢五千元之甲基
    安非他命予0000000000行動電話門號使用者。
  九十五年二月十日下午二時三十一分許，戊○○持用000
    0000000行動電話門號與0000000000號行
    動電話門號使用者聯絡，洽談出售價錢二萬五千元至二萬六
    千元之甲基安非他命，因未實際成交，販賣未遂。
  九十五年三月二日下午五時四十分許至同日下午六時十四分
    許，戊○○持用0000000000行動電話門號，販賣
    價錢五千元之甲基安非他命予0000000000行動電
    話門號使用者。
  九十五年三月二十五日下午五時四十六分許，戊○○持用0
    000000000行動電話門號，撥打予0000000
    000號行動電話門號使用者，洽談出售半個甲基安非他命
    ，因未實際成交，販賣未遂。
  九十五年三月二日下午五時三十七分許，00000000
    00行動電話使用者「阿威」，撥打0000000000
    行動電話門號與戊○○洽談購買一錢半之海洛因及價格不詳
    之甲基安非他命，因未實際成交，販賣未遂。
  九十五年三月五日晚上九時五十五分許，戊○○以0000
    000000行動電話門號為聯絡電話，販賣價錢二萬六千
    元，一錢海洛因予00－0000000市內電話門號使用
    者綽號「阿弟」；九十五年三月六日晚上十一時六分許，「
    阿弟」以00－0000000號電話，撥打000000
    0000行動電話門號與戊○○聯絡洽談購買價錢一萬三千
    元，半錢之海洛因（女生），同日晚上十一時四十四分許，
    完成交易行為；九十五年三月二十五日上午十一時四十五分
    許，「阿弟」以00－0000000號電話，撥打000
    0000000行動電話門號與戊○○聯絡洽談購買價錢五
    萬二千元，二錢海洛因（女生），同日下午一時五十七分過
    後完成交易行為。
  九十五年一月二日晚上九時二十六分許，00000000
    00行動電話門號使用者，撥打0000000000行動
    電話與戊○○聯絡洽談購買五千元甲基安他命，同日晚上十
    時十九分許完成交易行為。
三、丙○○就其向戊○○所購買之甲基安非他命，除供己施用外
    ，明知甲基安非他命係毒品危害防制條例規範之第二級毒品
    ，不得非法販賣，竟意圖營利，基於販賣甲基安非他命之概
    括犯意，自九十四年六月中旬某日起至同年七月二十五日止
    ，以其持用之0000000000、000000000
    0行動電話門號為聯絡電話，連續販賣甲基安非他命予丁○○、姓名年籍不詳持用0000000000行動電話門號
    使用者綽號「阿成」等人，其交易情形如下：
  九十四年六月中旬某日晚上七、八時許、同年六月底某日晚
    上七、八時許，丁○○持用0000000000行動電話
    門號，撥打0000000000行動電話門號與丙○○洽
    談購買甲基安非他命之電話後，在桃園縣中壢市○○路○段
    三三○號麥當勞前，先後販賣價值三千元及五千元之甲基安
    非他命各一包予丁○○牟利，丙○○自丁○○處取得販賣甲
    基安非他命之所得共八千元。
  九十四年六月二十七日凌晨一時四十五分許，000000
    0000行動電話門號使用者「阿成」，撥打000000
    0000行動電話門號與丙○○聯絡洽談購買二萬三千元之
    甲基安非他命，同日凌晨二時五十二分許完成交易行為。
  九十四年七月二十五日晚上八時七分許，丁○○以0000
    000000行動電話門號，撥打0000000000行
    動電話門號與丙○○聯絡洽談購買甲基安非他命，同日晚上
    九時八分許，丙○○攜帶甲基安非他命一包抵達上開麥當勞
    前，尚未與丁○○碰面，即為依法實施通訊監察，查悉上開
    交易情事，向台灣桃園地方法院檢察署檢察官聲請核發拘票
    ，在現場埋伏之甲○○○○及桃園縣警察局刑警隊憲警人員
    逮捕，同時並逮捕依約駕車到場之丁○○，雙方因而販賣甲
    基安非他命未遂。憲警人員在丙○○手上扣得其欲販賣予丁○○之上開甲基安非他命一包（毛重三十五點二公克），經
    丙○○同意前往其上址居所執行搜索，又查獲丙○○所有供
    販賣第二級毒品使用之甲基安非他命九包（毛重二○五點二
    公克）、其所有供分裝販賣毒品用之電子磅秤一台、分裝袋
    四包、聯絡買賣甲基安非他命用之行動電話一支（含行動電
    話門號0000000000號ＳＩＭ卡一枚）、與本案無
    關之大麻一包（淨重五點三六公克）、海洛因六包（驗餘淨
    重二十六點九公克）及安非他命吸食器一組等物。
四、丙○○於九十四年七月二十五日晚上九時八分許為警查獲後
    ，供出查扣之甲基安非他命、大麻等毒品，係自戊○○處購
    得，甲○○○○乃向台灣桃園地方法院檢察署檢察官聲請對
    戊○○使用之行動電話門號0000000000、000
    0000000、0000000000等行動電話門號實
    施通訊監察，嗣於九十五年四月四日持原審法院核發之搜索
    票及台灣桃園地方法院檢察署檢察官核發之拘票，前往戊○○位於桃園縣平鎮市○○路○段一八一號七樓居所執行搜索
    ，將戊○○拘提到案，並扣得戊○○所有供販賣之海洛因六
    包（驗餘淨重共八十四點二九公克，起訴書誤載為「七包」
    ）、甲基安非他命二包（驗餘淨重共十二點八○公克）、其
    所有供分裝販賣品使用之電子秤一個、分裝夾鍊袋一包、分
    裝杓四支、聯絡販賣毒品用之行動電話一支（含行動電話門
    號0000000000號ＳＩＭ一枚）、與本案無關之電
    話一支（含行動電話門號0000000000號ＳＩＭ卡
    一枚）、安非他命吸食器一組。
五、案經憲兵司令部甲○○○○、桃園縣警察局移送臺灣桃園地
    方法院檢察署檢察官偵查起訴。
    理  由
甲、證據能力部分：
一、關於通訊監察錄音及通訊監察譯文部分：
(一)、偵查犯罪機關依法定程序監聽之錄音，如已依法踐行調查證
    據程序，非不可採為認定犯罪事實之基礎，此觀刑事訴訟法
    第一百六十五條之一第二項規定即明（最高法院九十三年度
    台上字第六五一○號判決參照）。
(二)、查甲○○○○偵辦違反毒品危害防制條例案件，對上訴人即
    被告戊○○持用之0000000000、0000000
    000、0000000000、0000000000行
    動電話門號、上訴人即被告丙○○持用之00000000
    00、0000000000行動電話門號，向台灣桃園地
    方法院檢察署檢察官聲請核發通訊監察書，有台灣桃園地方
    法院檢察署九十四年乙○惟金聲監續字第三四七號、第四一
    七號、第九一○號、九十五年度乙○惟金聲監續字第五十六
    號、第一五二號、第二六五號通訊監察書（原審卷(一)第一九
    一頁至第二○四頁、第二○九頁至第二一三頁、第二一九頁
    至第二二六頁、第二三九頁至第二四三頁）在卷足稽。甲○○○○對前揭行動電話門號執行通訊監察，報請台灣桃園地
    方法院檢察署檢察官核發通訊監察書，監察期間如下：(1)0
    000000000之監察時間，自九十四年六月五日至九
    十四年七月四日、九十四年七月四日至九十四年八月二日止
    ；(2)0000000000之監察時間，自九十四年六月五
    至九十四年七月四日、九十四年七月四日至九十四年八月二
    日止；(3)0000000000之監察時間，自九十四年七
    月四日至九十四年八月二日止；(4)0000000000之
    監察時間，自九十四年十二月二十五日至九十五年一月二十
    三日止；(5)0000000000之監察時間，自九十五年
    一月二十三日至九十五年二月二十一日、九十五年二月二十
    一日至九十五年三月二十日、九十五年三月十七日至九十五
    年四月十五日止；(6)0000000000之監察時間，自
    九十五年一月二十三日至九十五年二月二十一日、九十五年
    二月二十一日至九十五年三月二十日、九十五年三月十七日
    至九十五年四月十五日止。前揭執行通訊監察所得通話資料
    ，並經甲○○○○製成譯文，有監察報告及錄音帶之通話錄
    音譯文（九十四年度偵字第一三一○四號卷第一八三頁至第
    二○二頁；九十五年度偵字第八一九三號卷第二十一頁至第
    六十四頁；九十四年度聲拘字第三四六號卷第五貝至第九頁
    ）可稽。被告丙○○、戊○○均表示監聽錄音帶內容為其等
    談話內容（九十五年五月十六日偵查筆錄，九十四年度偵字
    第一三一○四號卷第二○九頁；九十五年九月二十六日原審
    審判筆錄，原審卷(一)第一八六頁、第一八七頁；九十六年七
    月十六日本院準備程序筆錄第二頁）。因此，執行通訊監察
    所得通話錄音及通訊監察譯文，依上開說明，均有證據能力
    。
二、關於證人丁○○、庚○○、同案被告丙○○警詢、偵查之供
    述部分：
  (一)按刑事訴訟法第一百五十九條第一項規定被告以外之人於審
    判外之言詞或書面陳述，原則上不得作為證據之主要理由，
    乃為直接審理原則之要求及被告反對詰問權之保障，然為實
    現刑事訴訟發現真實之目的，於證人無法於審判中到庭證述
    之情形，法院無從強制其證言，此為法院已窮其能事而未能
    令被告詰問該名證人之故，法律乃退而求其次，就該證人於
    審判外之陳述，認已具備可信之特別情況，且為證明犯罪事
    實存否所必要者，例外規定其得為證據，刑事訴訟法第一百
    五十九條之三各款所定傳聞證據例外得為證據之情事，其立
    法目的即在此。經查，證人丁○○經本院依法先後三次傳喚
    ，經合法送達，均無正當理由拒未到庭，經本院調取丁○○
    入出境資料，丁○○已於九十六年十二月五日出境迄今未入
    境，足見證人丁○○所在已屬不明而傳喚不到，經本院審酌
    證人丁○○於九十四年七月二十五日晚上九時八分許，在桃
    園縣中壢市○○路○段三三○號麥當勞前與被告丙○○正進
    行甲基安非他命買賣時，即為憲警當場查獲，並將丁○○帶
    回偵辦，丁○○始於警詢中向警方陳述其向被告丙○○購買
    甲基安非他命之時間、地點、交易方式、交易數量及次數等
    案情重要事項（九十四年度偵字第一三一○四號卷第二十三
    頁至第二十五頁），核與其嗣於檢察官訊問時具結證述之內
    容相符，而證人丁○○與被告丙○○間為毒品買家、賣家之
    關係，雙方亦無仇恨怨隙之關係，料無憑空虛構以誣陷被告
    丙○○之可能，而審酌證人丁○○於上開向被告丙○○購買
    毒品甲基安非他命之際，尚未完成毒品交易，即為憲警查獲
    ，衡情其斯時係處於震驚狀態，並無機會先與他人勾串證言
    或湮滅證據，亦無多餘時間供其思索是否要藉詞掩飾迴護毒
    品賣家或設詞誣陷被告丙○○，故證人丁○○在該震驚及緊
    急狀態下所為有關毒品交易事件之陳述，本具有高度可信之
    標誌，其於警詢中之陳述，係就自己親身參與及見聞之事而
    為，並無知覺上之瑕疵可予指摘，加以證人丁○○為成年人
    ，表達能力無問題，自無刻意誣陷被告丙○○入罪之虞，其
    所為陳述之真誠性亦無可議之處。由此足認證人丁○○於警
    詢中所為之陳述，具有可信之特別情況，又其係陳述向被告
    丙○○購買毒品之親身經歷事實，亦為證明被告丙○○所涉
    販賣第二級毒品之犯罪事實存否所必要者，故依刑事訴訟法
    第一百五十九條之三第三款規定，證人丁○○於司法警察調
    查中所為之陳述，自得例外作為證據。至證人庚○○於司法
    警察調查中所為之陳述，對於被告丙○○而言，亦屬傳聞證
    據，且被告丙○○之選任辯護人於本案言詞辯論終結前，仍
    爭執其證據能力，本院審酌證人庚○○於警詢中就其是否已
    交付金錢向被告丙○○購買毒品海洛因、甲基安非他命等情
    ，核與偵查中之陳述不甚相符，又難認證人庚○○於警詢中
    之陳述有何顯可採信而得例外採為本案證據之情形，是以，
    證人庚○○於警詢中之陳述，不得作為本案關於被告丙○○
    所涉犯行之證據。
  (二)證人丁○○、庚○○於偵查中向檢察官所為之陳述，屬被告
    丙○○以外之人於審判外所為之陳述，為傳聞證據，惟現階
    段刑事訴訟法規定檢察官代表國家偵查犯罪、實施公訴，依
    法其有訊問被告、證人及鑑定人之權，證人、鑑定人且須具
    結，而實務運作時，檢察官偵查中向被告以外之人所取得之
    陳述，原則上均能遵守法律規定，不致違法取供，是以，刑
    事訴訟法於九十二年二月六日修正時，即為兼顧理論與實務
    ，以該法第一百五十九條之一第二項規定，除顯有不可信之
    情況者外，得為證據。查上開證人丁○○、庚○○二人於偵
    查中經具結後向檢察官所為之陳述，既非檢察官非法取供而
    得，且其等斯時所為陳述，尚無顯不可信之情況，即應認其
    等於偵查中所為之證述，得作為證據。
  (三)共同被告丙○○於警詢、偵查中除以被告身分接受司法警察
    及檢察官之訊問外，並於九十四年九月二日、九十五年一月
    六日、九十五年五月九日偵查中以證人身分具結後向檢察官
    為陳述，此均屬被告戊○○以外之人於審判外所為之陳述，
    惟現階段刑事訴訟法規定檢察官代表國家偵查犯罪、實施公
    訴，依法其有訊問被告、證人及鑑定人之權，證人、鑑定人
    且須具結，而實務運作時，檢察官偵查中向被告以外之人所
    取得之陳述，原則上均能遵守法律規定，不致違法取供，是
    以，刑事訴訟法於九十二年二月六日修正時，即為兼顧理論
    與實務，以該法第一百五十九條之一第二項規定，除顯有不
    可信之情況者外，得為證據。查共同被告丙○○於九十四年
    九月二日、九十五年一月六日、九十五年五月九日偵查中以
    證人身分具結後向檢察官所為之陳述，均係經具結後向檢察
    官所為，既非檢察官非法取供而得，且其斯時所為陳述，尚
    無顯不可信之情況，即應認其於上述三次偵查中所為之證述
    ，得作為證據。至於共同被告丙○○於司法警察調查時所為
    之陳述，及其於九十四年七月二十六日偵查中係以被告身分
    受檢察官訊問，未經具結，均屬被告戊○○以外之人於審判
    外之陳述，依刑事訴訟法第一百五十八條之三、第一百五十
    九條第一項之規定，不得作為證據。且被告戊○○之選任辯
    護人就前開被告丙○○於警詢時之陳述及於偵查中未經具結
    之陳述，亦不同意作為證據，復查無刑事訴訟法第一百五十
    九條之二、第一百五十九條之三所列得例外作為證據之情形
    ，則共同被告丙○○於甲○○○○詢問及於九十四年七月二
    十六日偵查中，以被告身分向檢察官所為之陳述，對被告戊○○而言，均不得作為證據。
乙、認定被告犯罪之證據及理由：
壹、被告戊○○販賣第一級毒品海洛因及第二級毒品甲基安非他
    命、大麻部分：
一、訊據被告戊○○否認有販賣第一級、第二級毒品犯行，辯稱
    ：「…我與丙○○因為買車的糾紛，她這樣陷害我，我不知
    道如何說，我確實有在電話中有提到毒品的事情，但實際上
    我並沒有交易…中間提到安非他命多少錢、多少錢，我確實
    有幫她調貨，調貨是我們兩人一起去的，我們兩人共同去買
    一兩或兩兩，我確實沒有交易毒品給她，我只有替她調貨二
    次…」（九十六年五月一日本院準備筆錄第二頁）、「…我
    們在互相問價錢…我們只有合資、合買討論價格…」（九十
    六年十二月二十七日本院審判筆錄第十七頁）等語。
二、經查：
  (一)證人即同案被告丙○○於九十四年七月二十五日晚上九時八
    分許，在桃園縣中壢市○○路○段三三○號麥當勞前，為甲○○○○及桃園縣警察局憲警人員拘捕，經憲警人員查扣第
    二級毒品甲基安非他命及大麻，證人丙○○供稱前揭查扣之
    第二級毒品係自被告戊○○購買取得；甲○○○○乃向台灣
    桃園地方法院檢察署檢察官聲請對被告戊○○持用之000
    0000000、0000000000、0000000
    000、0000000000行動電話門號實施監聽，並
    於九十五年四月四日中午十二時許，持台灣桃園地方法院核
    發之搜索票，前往桃園縣平鎮市○○路○段一八一號七樓被
    告戊○○居住處所搜索，查獲第一級毒品海洛因六包（驗餘
    淨重共八十四點二九公克，起訴書誤載為「七包」）、第二
    級毒品甲基安非他命二包（驗餘淨重共十二點八○公克）、
    電子秤一個、分裝夾鍊袋一包、分裝杓四支、行動電話二支
    （含行動電話門號0000000000號、000000
    0000號ＳＩＭ各一枚）、安非他命吸食器一組等物，已
    據證人即承辦本案之甲○○○○士官長辛○○陳述在卷，並
    有台灣桃園地方法院搜索票、甲○○○○搜索扣押筆錄、扣
    押物品目錄表、扣押物品收據、查扣物品照片（九十五年度
    偵字第八一九三號卷第七十六頁至第九十頁）附卷足稽；前
    揭扣案之疑似海洛因白色粉末及疑似甲基安非他命結晶體，
    經送鑑驗結果，扣案之白色粉末六包均含第一級毒品海洛因
    成分，合計淨重八十四點二九公克，純度百分之二十三點一
    九，扣案之結晶體二包均含甲基安非他命成分，驗餘淨重十
    二點八○公克，亦有法務部調查局九十四年九月二十七日調
    科壹字第000000000號鑑定通知書、內政部警政署
    刑事警察局九十五年八月十四日刑鑑字第00000000
    00號鑑定書（原審卷第七十三頁、第一五六頁）可稽，被
    告戊○○並供承上開查扣物品均係其所有。
  (二)被告戊○○先後多次販賣甲基安非他命予丙○○及販賣大麻
    予丙○○一次之事實，已據證人丙○○於九十五年十一月七
    日原審審理時證述：「…（你所查獲…安非他命包、大麻一
    包何來？）我買來的…（向何人購買？）戊○○…（你被查
    獲之安非他命九包是何時跟戊○○購買的？）九十四年七月
    二十五日前一星期左右，地點是在我被查獲之中壢住處…是
    同一次購買的…（你買這九包安非他命花多少錢？）有點不
    記得了，大概是十幾萬元…（查獲之大麻一包你是何時跟戊○○購買的？）九十四年六月份…（該包大麻你花多少錢買
    的？）…七千多元…（你在警詢中稱查獲之安非他命是以十
    五萬元購買…大麻是以四千元購買，與你今日所述之金額不
    同，到底要以哪一次陳述為正確？）應該以今日所言為正確
    。安非他命是十五萬元沒錯…大麻是以七千元購買的…（你
    在偵查中提到你向戊○○購買毒品的時間，有時是說從九十
    四年六、七月開始買，有時是說從九十四年二月過完年後開
    始買，而今日又說從九十三年年中開始買，到底何者為真？
    ）實際日期我不記得，應該是九十四年年初為準…（你在偵
    查中檢察官問你買的數量及時地，你回答都是在中壢市○○
    路一二九號買的，最多一次七兩十七萬元，用一兩二萬二來
    計算，平常一兩都用二萬五來算，也有用二兩、三兩來算，
    從九十四年二月後跟戊○○買，次數應有十次，是否如此？
    ）是。這是我向戊○○買安非他命之價格…（方才檢察官問
    你總共跟戊○○買過幾次毒品，你說三次以上，但你於偵查
    檢察官九十四年九月二日訊問中，你稱於九十四年二月開始
    跟戊○○購買，一個月買二次，是否正確？）從是九十四年
    二月開始買沒錯，每月買二次也沒錯…我有在戊○○中壢市
    ○○路一二九號住處向他買毒品，有時也會在我家中壢住處
    跟戊○○買毒品，有時是在中壢的路邊跟他買毒品…（你所
    的大麻買了幾次？）一次…（大麻你是在何時購買的？）九
    十四年六月間…是在某間中壢某汽車修理廠內，因為當天我
    將車子送到該修理廠內維修，而戊○○將大麻送到該汽車修
    理廠給我…（查獲前你最後一次向戊○○買安非他命的時間
    是否為查獲前一星期左右？）是…（你向戊○○購買安非他
    命的次數？）一個月約二次…（你所購買安非他命之計算單
    位為何？）用兩來計算…（你向戊○○購買安非他命之價格
    ，一兩多少錢？）一兩一萬六千元至二萬二千元左右…（你
    向戊○○購買安非他命七兩之次數多少？）五次左右…（你
    向戊○○購買安非他命二兩之次數多少？）二、三次…（你
    有無向戊○○買過三兩的安非他命？）有買過一、二次…最
    多都是以一兩二萬二的價格來購買，買的價格就是一萬六至
    二萬二左右不等，我在偵查中就購買安非他命價格之陳述應
    該有誤…」等語甚詳（原審卷(二)第七頁至第十六頁、第二十
    二頁、第二十三頁、第二十五頁），與證人丙○○於偵查中
    具結證稱：「…（你何時向戊○○買毒品？）九十四年六、
    七月間，在中壢市○○路一二九號戊○○家買的，以十五萬
    一次跟他買約七兩的安他命，還有另於六、七月間，以同樣
    價錢買同樣數量的安非他命…一個月約兩次…九十四年二月
    過年後才開始跟他買…」（九十四年九月二日偵查筆錄，九
    十四年度偵字第一三一○四號卷第一二五頁）、「…買的數
    量都用兩來算，最多一次是七兩十五萬元，用一兩二萬二千
    元計算…（何時跟戊○○買的？）從九十四年二月後，次數
    應有十次…」（九十五年一月六日偵查筆錄，九十四年度偵
    字第一三一○四號卷第一五一頁、第一五二頁）等語大致相
    同。
  (三)雖然證人丙○○於九十六年十二月二十七日本院審理時證稱
    ：「…（你有無向戊○○購買毒品？）我們是合買…我們一
    人出一半的錢…大麻是我自己買，安非他命是合買的…」（
    九十六年十二月二十七日本院審判筆錄第十四頁、第十五頁
    ）等詞；惟隨即更正稱之前陳述是實在的（同日審判筆錄第
    十五頁）。且證人丙○○未曾指陳其於警詢或偵查中之陳述
    有非出於自由意願情事，其於偵查時係經檢察官告知具結之
    義務及偽證之處罰後具結而為陳述，其於警詢及偵查對於其
    向被告戊○○購買第二級毒品甲基安非他命、大麻之時間、
    地點、價格、重量及次數等細節，已證述詳盡，當時未隻字
    提及與被告戊○○有合資購買毒品情事，於原審同係證稱向
    被告戊○○購買甲基安非他命、大麻。再依卷附被告戊○○
    持用之0000000000行動電話門號與證人丙○○持
    用之0000000000行動電話門號之通訊監聽紀錄可
    知（九十四年度偵字第一三一○四號卷第一八九頁至第一九
    四頁）：九十四年六月二十七日上午八時二分許，證人丙○○持用之0000000000行動電話門號，接獲被告
    戊○○持用之0000000000行動電話門號傳來之「
    突發狀況改電話還是有一份要給你的阿郎」簡訊一則（同前
    偵查卷第一八九頁）；同日上午十一時二十七分許，證人
    丙○○持用之上開行動電話號碼，接獲被告戊○○以上開行
    動電話號碼傳來之「昨夜被搶劫雖沒有被搶成，但在反擊中
    被開槍擊中胸部現在有傷在身，你的一份男人（一般為毒品
    交易者對於『甲基安非他命』之代稱，或稱男生，以下同）
    還在！所以一切要小心。」簡訊一則（同前偵查卷第一九○
    頁）；同日上午十一時五十分許，證人丙○○以上開行動
    電話號碼撥打被告戊○○持用之上開行動電話號碼，通話內
    容為被告戊○○向證人丙○○表示：「…我這還剩一份啦」
    ，證人丙○○回答：「不要，你給我漲價」、「那就一六，
    一六就比我原本拿的」，被告戊○○表示「你如果不要就算
    了」，雙方討論後，證人丙○○表示「我現在也沒那麼多錢
    。要明天才有，我湊一湊看有多少，至少有一半我才有辦法
    去拿，好不好」，隨即又表示「還是我等一下去拿，我現在
    在省桃。」等語（同前偵查卷第一九○頁、第一九一頁）；
    同日晚上八時四分許，被告戊○○以上開行動電話號碼撥
    打證人丙○○持用之上開行動電話號碼，與證人丙○○聯絡
    ，證人丙○○表示：「你來拿錢好不好」，被告戊○○回答
    ：「你在那裡？」，證人丙○○表示：「我在自強國中這」
    ，被告戊○○回答：「好啊！等一下我坐車過去」，接著證
    人丙○○表示：「你還有男生嗎？」，被告戊○○回答：「
    現在要喔？」、「還要我就再拿啊」、「我現在沒有那個錢
    去拿啊，我本錢都在你那裡」、「你要我拿一半就不夠錢啊
    」，證人丙○○回答：「好啦，你來拿」（同前偵查卷第一
    九三頁、第一九四頁），整個通話內容為證人丙○○要被告
    戊○○過去拿錢，並詢問被告戊○○還有無「男生」，被告
    戊○○表示要先向證人丙○○拿錢，雙方並約在自強國中碰
    面等語；九十四年七月十九日下午四時四十八分許，被告
    戊○○以上開行動電話門號撥打證人丙○○持用之前揭行動
    電話門號聯絡，表示：「姐仔，怎樣？」，證人丙○○回答
    ：「你電話怎麼不通？」、「幫我找男生好不好？」、「你
    那邊沒有了喔」，被告戊○○回答：「…晚一點再去找你。
    我手上是還有兩個啦」（同前偵查卷第一九五頁），證人丙○○於九十五年五月十六日偵查時亦證稱：「（提示偵查卷
    第一九○頁至第一九五頁，與阿郎的通訊內容所指為何？）
    我跟戊○○買安非他命（指甲基安非他命）…『一六』是指
    我跟他買一兩一萬六千元…『我昨天拿半個』是指拿半個安
    非他命…『你還有男生嗎？』是指安非他命…我曾經和溫（
    戊○○）約在中壢的自強國中交易過安他命…「男生二個」
    所指是安非他命拿二兩…」（同前偵查卷第二○九頁）等語
    ，由此益見證人丙○○所陳：其係撥打被告戊○○持用之0
    000000000行動電話門號與之聯繫毒品交易事宜等
    情，非屬子虛，應值採信；其嗣於本院所稱與被告戊○○合
    資購買甲基安非他命云云，顯係迴護之詞，並不實在。
  (四)又被告戊○○先後販賣海洛因及甲基安非他命予00000
    00000等行動電話門號使用者「己○」等人，有監聽譯
    文（九十四年度偵字第一三一○四號卷第二○○頁至第二○
    二頁；九十五年度偵字第八一九三號卷第二十一頁至第六十
    四頁）在卷可稽。依卷附之被告戊○○監聽譯文，被告戊○○與0000000000行動電話門號等門號使用者之對
    話內容，舉其大要者言之，(1)九十五年一月二十六日凌晨零
    時七分許，0000000000行動電話門號使用者撥打
    0000000000與被告戊○○聯絡，被告戊○○問：
    「你要什麼我直接拿給你」，對方表示：「小姐半個，我在
    出口」（九十五年度偵字第八一九三號卷第二十一頁）；九
    十五年一月二十八日凌晨零時五十九分許，0000000
    000行動電話門號使用者來電表示：「喂，我在出口了」
    ，被告戊○○問：「你要多少？」對方表示：「1/4啊」，
    被告戊○○回答：「我拿下去給你」（同前偵查卷第二十三
    頁）；九十五年一月二十九日凌晨零時十六分許，0000
    000000行動電話門號使用者來電表示：「我來去給你
    拜年好了，出口等你」，被告戊○○回：「你要多少」，對
    方表示：「半半」、「小姐剛好一個，分成兩個給我」（同
    前偵查卷第二十三頁）；九十五年二月一日凌晨一時三分許
    ，0000000000行動電話門號使用者來電表示：「
    我在全家這邊，男的五千」（同前偵查卷第二十五頁）；九
    十五年二月八日下我二時二十七分許，000000000
    0行動電話門號使用者來電表示：「女的，一錢半」，被告
    戊○○回答：「過來」，同日下午二時二十九分許，對方來
    電表示：「一樣，三九喔」（同前偵查卷第三十三頁）。由
    上可知，各該行動電話門號使用者撥打電話與被告戊○○聯
    絡後，即前往赴約直接向被告戊○○拿取毒品，並非被告戊○○所稱集資購買至明，且係有償，自屬販賣。(2)九十五年
    二月十日下午二時三十一分許，被告戊○○以000000
    0000行動電話門號與0000000000行動電話門
    號使用聯絡表示：「我跟你講，你要先跟我拿的話，直接找
    我婆子就好了…價錢你開二五－二六就好了」（同前偵查卷
    第三十五頁）；九十五年三月二日下午二時十三分許，00
    00000000行動電話門號使用者來電表示：「你那邊
    女的有沒有半兩」，被告戊○○回答：「有啊」，對方表示
    ：「要跟他開多少」，被告戊○○回答：「我出一兩是二四
    －二六」，對方表示：「我跟他開一三啦」（同前偵查卷第
    四十九頁）。由上可知，被告戊○○經手之毒品價格有調價
    之空間，倘被告戊○○係與他人集資購買毒品，於購得後依
    出資者之出資比例單純轉手即可，根本無調價之空間，由此
    足見被告戊○○有販毒行為。
  (五)關於被告戊○○販賣毒品對象及其數量：
    被告戊○○販賣毒品予丙○○部分：
      觀諸證人丙○○於偵查中具結後證述及於原審審理中所為
      證述，再參諸上開通訊監察結果及扣押物品內容可知，證
      人丙○○就其最初向被告戊○○購買甲基安非他命之時間
      係自九十四年二月初開始，至九十四年七月二十五日證人
      丙○○被逮捕前一星期止，前後計十次，購買甲基安非他
      命之方式係以0000000000行動電話門號聯絡毒
      品交易事宜後，再與被告戊○○約在其上址居所、中壢市
      區○○路旁或被告戊○○之中壢市○○路住處等處，每次
      購買甲基安非他命之重量、單位價格及總價金、購買次數
      及其向被告戊○○購買大麻一次之交易時間、地點、價格
      ，所有購毒金錢均交由被告戊○○本人收受等關於雙方毒
      品交易之重要事項，前後證述尚稱一致，加以證人丙○○
      向被告戊○○購買甲基安非他命之時間－九十四年二月初
      至九十四年七月二十五日前一星期，嗣於九十四年九月二
      日、九十五年一月六日、九十五年五月十六日偵查及九十
      五年十一月七日原審審理時，隨時間相隔逐漸久遠，縱有
      若干細節事項記憶不清或錯漏之處，亦在所難免，仍無礙
      於本案被告戊○○有無涉犯上揭販賣第二級毒品犯行之認
      定，是以，證人丙○○所為證述經原審法院交互詰問後，
      已可釐清其前後證述之一致性及正確性，足堪採信。從而
      ，被告戊○○販賣價錢七千元之大麻予丙○○一次；至證
      人丙○○就其向被告戊○○購買甲基安非他命之部分，係
      證稱每兩價錢為一萬六千元至二萬二千元不等，除可特定
      其購買七兩甲基安非他命之價錢為一兩二萬二千元，有二
      次外，亦未能確認其餘各次購買甲基安非他命之金額，是
      以，基於「罪證有疑、利於被告」之證據法則，本院認被
      告戊○○每次販賣甲基安非他命之部分，應依證人丙○○
      所證其中二次購買七兩甲基安非他命之價格為每兩二萬二
      千元外，其餘三次購買七兩甲基安非他命及二次購買三兩
      甲基安非他命、三次購買二兩甲基安非他命之金額，均以
      「一兩一萬六千元」予以認定，對被告戊○○較有利。
    被告戊○○持用0000000000行動電話門號，販
      賣毒品予0000000000號行動電話使用者綽號「
      己○」部分：
    1.依監聽譯文，九十四年七月二十日上午十二時三十九分許
      ，0000000000號行動電話門號使用者綽號「己○」，撥打0000000000行動電話門號與被告戊○○聯絡，表示：「郎哥，他現在要拿五張」，被告戊○○回答：「好，等一下，我馬上過去」，對方表示：「好
      ，我在套房」，被告戊○○回答：「好，我在內壢」；同
      日下午一時二十分許，「己○」持用前揭行動電話門號與
      被告戊○○聯絡，表示：「郎哥，你要來了嗎？」，被告
      戊○○回答：「等一下，我買個便當就過了」（九十四年
      度偵字第一三一○四號卷第二○○頁）；已就毒品交易數
      量達成協議。
    2.因被告戊○○否認販賣毒品，監聽譯文無法判別第一級或
      第二級毒品，依罪疑唯輕法則，認係甲基安非他命之交易
      。由於雙方未進一步聯絡，卷內證據無法證明有交付毒品
      ，本院認係販賣甲基安非他命未遂。
    被告戊○○持用0000000000行動電話門號，販
      賣毒品予0000000000行動電話門號使用者部分
      ：
    1.依監聽譯文，九十五年一月二十六日凌晨零時七分許，0
      000000000行動電話門號使用者，撥打0000
      000000行動電話門號與被告戊○○聯絡，被告戊○○問：「你要什麼，我直接拿給你…」，對方表示：「好
      ，小姐半個，我在出口」，被告戊○○問：「你到了喔」
      ，對方表示：「嗯！」（九十五年度偵字第八一九三號卷
      第二十一頁）；由上對話內，對方已抵達約定地點，被告
      戊○○亦應允，依理不會爽約，是以雙方有交易毒品行為
      。而「小姐」為海洛因之代號，又據卷附之被告戊○○監
      聽譯文內容，其交易海洛因之重量大多以「錢」為單位（
      九十五年度偵字第八一九三號卷第三十三頁、第三十九頁
      、第四十七頁第五十五頁、第五十六頁、第五十七頁），
      「半個」應係指半錢，是以雙方有交易半錢海洛因之行為
      。
    2.又依卷附監聽譯文，本件歷來海洛因之交易價格一錢為二
      萬六千元計算，半錢海洛因交易價格為一萬三千元。
    被告戊○○持用0000000000行動電話門號，販
      賣毒品予0000000000行動電話門號使用者部分
      ：
    1.依監聽譯文，九十五年一月二十八日凌晨零時五十九分許
      ，對方來電表示：「喂！我在出口了」，被告戊○○問：
      「你要多少」，對方表示：「1/4阿 」，被告戊○○回答
      ：「我拿下去給你」（同前偵查卷第二十三頁）。由上對
      話內容，前揭行動電話門號使用者已抵達約定地點，被告
      戊○○亦應允將赴約，依理不會爽約，是以雙方有交易毒
      品之行為。
    2.因被告戊○○否認販賣毒品，監聽譯文無法判別第一級或
      第二級毒品，又本件所有毒品交易之價格，未有低於五千
      元，依「罪證有疑、利歸被告」之法則，認係被告係販賣
      五千元之甲基安非他命。
    被告戊○○持用0000000000行動電話門號，販
      賣毒品予0000000000行動電話門號使用者部分
      ：
    1.依監聽譯文，九十五年一月二十九日凌晨零時十六分許，
      對方表示：「我來去給你拜年好了，出口等你」，被告戊○○回答：「你要多少」，對方表示：「半半」，被告戊○○問：「什麼」，對方表示：「小姐，剛好一個，分成
      兩個半半給我」（同前偵查卷第二十三頁）。由上對話內
      容，前揭行動電話門號使用者已抵達約定地點，被告戊○○亦應允赴約，依理不會爽約，是以雙方有交易毒品之行
      為。而「小姐」為海洛因之代號，又依卷附之被告戊○○
      監聽譯文內容，其交易海洛因之重量大多以「錢」為單位
      ，「兩個半半，一個」應係指一錢，是以雙方有交易一錢
      海洛因之行為。
    2.又依卷附監聽譯文，本件歷來海洛因之交易價格一錢為二
      萬六千元計算，一錢海洛因交易價格為二萬六千元。
    被告戊○○持用0000000000行動電話門號，販
      賣毒品予0000000000行動電話門號使用者部分
      ：
    1.九十五年二月一日凌晨一時三分許，對方來電表示：「我
      在全家這邊，男的五千」，被告戊○○回答：「好」（同
      前偵查卷第二十五頁）。由上對話內容，前揭行動電話門
      號使用者已抵達約定地點，被告戊○○亦應允赴約，依理
      不會爽約，是以雙方有交易毒品之行為。而「男的」為甲
      基安非他命」之代號，交易價格為五千元。
    2.九十五年二月二日晚上八時一分許，對方來電表示：「一
      半有沒有」，被告戊○○回答：「什麼一半」，對方表示
      ：「女的」、「有沒有辦法過來」，被告戊○○問：「在
      哪裡」，對方回答：「大溪這裡」，被告戊○○問：「現
      在喔」，對方回答：「對啊」，被告戊○○表示：「等一
      下好嗎」，對方表示：「還是我們過去」，被告戊○○回
      ：「妳過來好了」；同日晚上八時四十三分許，對方來電
      ：「阿郎，我到了」，被告戊○○回答：「好」（同前偵
      查卷第二十七頁、第二十八頁）。由上對話內容，前揭行
      動電話門號使用者已抵達約定地點，被告戊○○亦應允赴
      約，依理不會爽約，是以雙方有交易毒品之行為。而「女
      的」為海洛因，「半個」為半錢，又依卷附監聽譯文，本
      件歷來海洛因之交易價格一錢為二萬六千元計算，半錢海
      洛因交易價格為一萬三千元。
    3.九十五年二月七日下午六時九分許，對方來電表示：「阿
      郎喔，你那邊女的還有沒有」，被告戊○○回答：「有啊
      」，對方表示：「那我等一下過去」；同日下午六時二十
      三分許，對方來電表示：「我要一半啦…我要到哪邊」，
      被告戊○○回答：「我在吃飯，等一下」；同日晚上七時
      五十九分許，對方來電表示：「什麼時候」，被告戊○○
      回答：「現在可以」；同日晚上八時二十分許，對方來電
      表示：「到了」，被告戊○○回答：「好」（同前偵查卷
      第三十頁、第三十一頁）。由上對話內容，前揭行動電話
      門號使用者已抵達約定地點，被告戊○○亦應允赴約，依
      理不會爽約，是以雙方有交易毒品之行為。而「女的」為
      海洛因，「半個」為半錢，又依卷附監聽譯文，本件歷來
      海洛因之交易價格一錢為二萬六千元計算，半錢海洛因交
      易價格為一萬三千元。
    4.九十五年二月八日下午二時二十七分許，對方來電表示：
      「阿郎喔」、「女的，一錢半」，被告戊○○回答：「過
      來」；同日下午二時二十九分許，對方來電表示：「要到
      哪裡」，被告戊○○回答：「一樣」，對方表示：「昨天
      那喔」、「一樣，三九喔，麻煩你再多一點，我過去再跟
      你聯絡」；同日下午四時五分許，對方與被告００聯絡，
      被告戊○○問：「你還要不要，不要我要給別人」，對方
      表示：「我二十分鐘以內到」，被告戊○○問：「你是說
      到商店還是學校？」對方表示：「商店」，被告戊○○回
      答：「好」；同日下午四時四十六分許，對方來電表示：
      「到了」，被告戊○○回答：「好」。同前偵查卷第三十
      三頁）。由上對話內容，前揭行動電話門號使用者已抵達
      約定地點，被告戊○○亦應允赴約，依理不會爽約，是以
      雙方有交易毒品之行為。而「女的」為海洛因代號，被告
      戊○○販賣一錢半，價錢三萬九千元之海洛因予0000
      000000行動電話門號使用者。
    5.九十五年二月十一日下午三時一分許，對方來電表示：「
      我跟你講一下，剛剛有人打電話給我，要五千」，被告戊○○表示：「什麼五千」，對方表示：「女的，看你方不
      方便啦」，被告戊○○表示：「我現在來啦」、「我現在
      在中山北路這邊」、「等我一下」；同日下午三時五十分
      許，對方來電表示：「剛剛那五千…要叫他找人，還是過
      去」，被告戊○○回答：「…你方便就過來啊」；同日下
      午四時四十七分許，被告戊○○與對方聯絡表示：「你可
      以過來領嗎」、「你到媽祖新村好不好」，對方表示：「
      龍岡那邊喔」、「我打電話跟我朋友講一下；同日下午五
      時十八分許，被告戊○○與對方聯絡表示：「你在哪裡」
      ，對方回答：「我快到了」，被告戊○○表示：「我已經
      到了」，對方回答：「你剛剛講那邊喔；同日下午五時二
      十三分許，被告戊○○與對方聯絡表示：「彎進來是不是
      太子鎮」、「我在第一個路口」，對方回答：「好」；同
      日下午五時二十六分許，被告戊○○與對方聯絡表示：「
      你開什麼車」，對方回答：「白色的」、「快到了」（同
      前偵查卷第三十八頁、第四十一頁）。由上對話內容，前
      揭行動電話門號使用者與被告戊○○均已抵達約定地點，
      是以雙方已完成交易毒品之行為。而「女的」為海洛因代
      號，被告戊○○販賣價錢五千元之海洛因予000000
      0000行動電話門號使用者。
    6.九十五年二月十三日上午十二時五十七分許，對方來電表
      示：「阿郎…我朋友要1/4啦，我叫他去商店那邊，你再
      拿給他…」，被告戊○○回答：「好」；同日下午一時十
      五分許，被告戊○○以0000000000行動電話門
      號與對方聯絡表示：「你跟他說不用來了，我沒東西了」
      、「你找別人給他」（同前偵查卷第四十二頁）。由上對
      話內容，雙方已就毒品交易數量達成協議，嗣因被告戊○○沒有毒品而未實際成交。因被告戊○○否認販賣毒品，
      監聽譯文無法判別第一級或第二級毒品，依罪疑唯輕法則
      ，認係販賣甲基安非他命未遂。
    被告戊○○持用0000000000行動電話門號，販
      賣毒品予0000000000行動電話門號使用者部分
      ：
    1.九十五年二月十日中午十二時三十一分許，對方來電表示
      ：「我小妹，我要半半」，被告戊○○回答：「好」，對
      方表示：「在哪裡」，被告戊○○回答：「家樂福」、「
      中壢」；同日下午一時三十七分許，對方來電表示：「你
      到了嗎」，被告戊○○回答：「快到了，你到地下室入口
      那邊好不好」，對方表示：「橋旁邊嗎」，被告戊○○回
      答：「對啊」（同前偵查卷第三十四頁、第三十五頁）。
      由上對話內容，前揭行動電話門號使用者與被告戊○○均
      已達約定地點，顯然雙方有完成毒品交易行為。因被告戊○○否認販賣毒品，監聽譯文無法判別第一級或第二級毒
      品，又本件所有毒品交易之價格，未有低於五千元，依「
      罪證有疑、利歸被告」之法則，認係被告戊○○係販賣五
      千元之甲基安非他命。
    2.九十五年二月十一日上午十一時五十二分許，對方來電表
      示：「阿郎喔，1/4」，被告戊○○回答：「好」；同日
      中午十二時二十六分許，對方來電表示：「我到了」，被
      告戊○○回答：「好」（同前偵查卷第三十七頁）。由上
      對話內容，前揭行動電話門號使用者與被告戊○○均已達
      約定地點，顯然雙方有完成毒品交易行為。因被告戊○○
      否認販賣毒品，監聽譯文無法判別第一級或第二級毒品，
      又本件所有毒品交易之價格，未有低於五千元，依「罪證
      有疑、利歸被告」之法則，認係被告戊○○係販賣五千元
      之甲基安非他命。
    被告戊○○持用0000000000行動電話門號，販
      賣毒品予0000000000行動電話門號使用者部分
      ：
    1.九十五年二月十日下午二時三十一分許，0000000
      000行動電話門號使用者與被告戊○○聯絡，被告戊○○表示：「我跟你講，你要先跟我拿的話，直接找我婆子
      就好了，我現在在桃園，價錢你開二五－二六就好了」，
      對方表示：「那你跟你婆子說我現在過去」；被告戊○○
      旋於同日下午二時三十二分許，以0000000000
      行動電話門號，與0000000000行動電話門號使
      用者聯絡表示：「小威現在要過去，你弄一個給他」（同
      前偵查卷第三十五頁）。由上對話內容，雙方已就毒品交
      易數量及價格達成協議。
    2.因被告戊○○否認販賣毒品，監聽譯文無法判別第一級或
      第二級毒品，依罪疑唯輕法則，認係甲基安非他命之交易
      。由於雙方未進一步聯絡，卷內證據無法證明有交付毒品
      ，本院認係販賣甲基安非他命未遂。
    被告戊○○持用0000000000行動電話門號，販
      賣毒品予0000000000行動電話門號使用者部分
      ：
    1.依監聽譯文，九十五年三月二日下午五時四十分許，對方
      來電表示：「今天錢不夠，拿四節仔（1/4）就好，東西
      用好一點喔」，被告戊○○回答：「我四節仔都這樣」；
      同日下午六時十三分許，對方來電表示：「到了喔」，被
      告戊○○說：「好」（同前偵查卷第四十九頁）。由上對
      話內容，前揭行動電話門號使用者已抵達約定地點，被告
      戊○○亦應允赴約，依理不會爽約，是以雙方有交易毒品
      之行為。
    2.因被告戊○○否認販賣毒品，監聽譯文無法判別第一級或
      第二級毒品，又本件所有毒品交易之價格，未有低於五千
      元，依「罪證有疑、利歸被告」之法則，認係被告係販賣
      五千元之甲基安非他命。
    被告戊○○持用0000000000行動電話門號，販
      賣毒品予0000000000行動電話門號使用者部分
      ：
    1.九十五年三月二十五日下午五時四十六分許，被告戊○○
      與0000000000行動電話門號使用者聯絡表示：
      「我有留半個要給你」、「看你方便過來嗎」，對方回答
      ：「我去跟壬○拿錢」；同日下午五時五十一分許，對方
      來電表示：「你在昨天那邊嗎」，被告戊○○表示：「沒
      有，我回來了」，對方表示：「壬○不在，他叫我先拿，
      回來錢再給你」（同前偵查卷第五十一頁）。由上對話內
      容，雙方已就毒品交易數量達成協議。
    2.因被告戊○○否認販賣毒品，監聽譯文無法判別第一級或
      第二級毒品，依罪疑唯輕法則，認係甲基安非他命之交易
      。由於雙方未進一步聯絡，卷內證據無法證明有交付毒品
      ，本院認係販賣甲基安非他命未遂。
    被告戊○○持用0000000000行動電話門號，販
      賣毒品予0000000000行動電話門號使用者綽號
      「阿威」部分：
    1.九十五年三月二日下午五時三十七分許，對方來電表示：
      「我阿威，你那邊有女的嗎」，被告戊○○回答：「有啊
      」，對方表示：「跟你拿一錢半」，被告戊○○回答：「
      好啊」，對方表示：「你那邊有男生嗎，自己要吃的」，
      被告戊○○回答：「好啊」，對方表示：「謝謝」（同前
      偵查卷第五十五頁）。由上對話內容，雙方已就毒品交易
      種類、數量達成協議。
    2.而「女的」係海洛因之代號，「男生」係甲基安非他命之
      代號，由於雙方未進一步聯絡，卷內證據無法證明有交付
      毒品，本院認係販賣海洛因及甲基安非他命未遂。
    被告戊○○持用0000000000行動電話門號，販
      賣毒品予00－000000市內電話及0000000
      000行動電話門號使用者綽號「阿弟」部分：
    1.九十五年三月五日九時五十五分許，「阿弟」來電表示：
      「我阿弟仔，女生我要一」，被告戊○○問：「一個」，
      「阿弟」表示：「一錢啦」，被告戊○○回答：「好」（
      同前偵查卷第五十六頁）。因依嗣後通聯紀錄，被告戊○○於翌日同意售半錢之毒品予「阿弟」，交易地點相同，
      則本次交易一錢毒品應已完成。而「女生」係海洛因之代
      號，又依本件歷次海洛因交易價格，一錢為二萬六千元，
      是被告戊○○販賣二萬六千元之海洛因予「阿弟」。
    2.九十五年三月六日晚上十一時六分許，「阿弟」來電表示
      ：「我阿弟，我跟你拿半錢」，被告戊○○回答：「好阿
      」，「阿弟」表示：「那我們老地方碰面」，被告戊○○
      回答：「好」；同日晚上十一時四十四分許，「阿弟」以
      0000000000行動電話門號與被告戊○○持用之
      0000000000行動電話門號聯絡表示：「我到了
      」，被告戊○○回：「好」（同前偵查卷第五十七頁）。
      由上對話內容，「阿弟」已抵達約定地點，被告戊○○亦
      應允赴約，依理不會爽約，是以雙方有交易毒品之行為。
      而「女生」係海洛因之代號，又依本件歷次毒品交易價格
      ，海洛因一錢為二萬六千元，是被告戊○○販賣半錢一萬
      三千元之海洛因予「阿弟」。
    3.九十五年三月二十五日上午十一時四十五分許，「阿弟」
      以前揭市內電話打被告戊○○持用之000000000
      0行動電話門號與被告戊○○聯絡表示：「我阿弟仔」、
      「聽說現在女人正便宜喔」，被告戊○○回答：「正貴的
      時候」，「阿弟」表示：「一錢多少」，被告戊○○回答
      ：「二六」，「阿弟」表示：「好」；同日上午十一時五
      十五分許，「阿弟」來電表示：「那個癸○哥，他說他兩
      三點會上來，請阿哥準備兩錢」，被告戊○○回答：「好
      啦」；同日下午一時五十六分許，「阿弟」來電表示：「
      我阿弟啊」、「他出門在高速公路上了」，被告戊○○回
      ：「嗯」（同前偵查卷第六十頁）。由上對話內容，「癸○哥」已上路前去向被告戊○○拿取毒品，被告戊○○亦
      應允「阿弟」上開毒品交易，依理不會爽約，是以雙方有
      交易毒品之行為。而「女生」係海洛因之代號，被告戊○○販賣價錢五萬二千元之二錢海洛因予「癸○哥」。
    被告戊○○持用0000000000行動電話門號，販
      賣毒品予0000000000行動電話門號使用者綽號
      「阿威」部分：
      九十五年一月二日晚上九時二十六分許，「阿威」來電表
      示：「阿郎哥，我阿威，你那邊有男生嗎？」被告戊○○
      回答：「嗯」，「阿威」表示：「五千塊」，被告戊○○
      回答：「你在桃園是嗎？」，「阿威」表示：「對」，被
      告戊○○回答：「我等一下告訴你在哪裡好嗎？」；同日
      晚上十時十九分許，「阿威」來電表示：「阿郎哥，我到
      了」。由上對話內容，「阿威」已抵達約定地點，被告戊○○亦應允赴約，依理不會爽約，是以雙方有交易毒品之
      行為。而「男生」係甲基安非他命之代號，又本件所有毒
      品交易之價格，未有低於五千元，依「罪證有疑、利歸被
      告」之法則，認係被告戊○○係販賣五千元之甲基安非他
      命予「阿威」。
  (六)按販賣海洛因、甲基安非他命、大麻係政府嚴予查緝之違法
    行為，且海洛因、甲基安非他命、大麻可任意分裝或增減其
    分量，而每次買賣之價量，亦隨時隨雙方關係之深淺、當時
    之資力、需求程度及對行情之認知等因素，機動的調整，因
    之販賣之利得，除經坦承犯行，或帳冊價量均記載明確外，
    委難查得實情，是縱未確切查得販賣賺取之實際差價，但除
    別有事證，足認係按同一價格轉讓，確未牟利之情形外，尚
    難執此認非法販賣之事證有所不足，致知過坦承者難辭重典
    ，飾詞否認者反得逞僥倖，而失情理之平；又海洛因、甲基
    安非他命、大麻之價格不低，取得不易，凡為販賣之不法勾
    當者，苟無利可圖，應無甘冒被查緝法辦重刑之危險，平白
    無端義務為該買賣之工作，是其販入之價格必較售出之價格
    低廉，而有從中賺取買賣差價牟利之意圖及事實，應屬符合
    論理法則且不違背社會通常經驗之合理判斷。再由卷附之監
    聽譯文，被告戊○○與0000000000行動電話門號
    使用者之談話內容，對方表示：「你那邊女的有沒有半兩」
    ，被告戊○○表示：「我出一兩是二四－二六」（九十五年
    度偵字第八一九三號卷第四十九頁）；被告戊○○與00－
    0000000市內電話使用者之談話內容，對方表示：「
    聽說現在女人正便宜喔」，被告戊○○稱：「正貴的時候」
    ，對方問：「是喔，一錢多少」，被告戊○○稱：「二六」
    （同前偵查卷第六十頁）；可知被告戊○○經手之毒品價格
    有調價之空間，其價格因購買者不同而有差異，其可從中賺
    取利潤甚明。
  (七)綜上所述，被告戊○○前述辯解均係卸責之詞，不足採信，
    事證明確，犯行均堪認定。
貳、被告丙○○販賣第二級毒品甲基安非他命部分：
一、訊據被告否認有販賣第二級毒品犯行，辯稱：「…丁○○部
    分，他是與我一起合買第二級毒品甲基安他命…（九十六年
    五月二十一日本院準備程序筆錄第二頁）、「…我沒有販賣
    ，我只是與他（指丁○○）合買而已…」（九十六年十二月
    二十七日本院審判筆錄第六頁）等語。
二、經查：
  (一)被告丙○○於九十四年七月二十五日晚上八時十二分許與丁○○電話聯絡後，被告丙○○及丁○○二人於同日晚間九時
    許，抵達桃園縣中壢市○○路○段三三○號麥當勞前，為在
    現場埋伏之甲○○○○及桃園縣警察局憲警人員拘捕，且在
    被告丙○○手上扣得甲基安非他命一包（毛重三十五點二公
    克）；嗣被告丙○○帶同憲警人員前往桃園縣中壢市○○路
    ○段三三○號Ａ棟十五樓之十三居住處所搜索，又查扣甲基
    安非他命九包（毛重二○五點二公克）、電子磅秤一台、分
    裝袋四包、行動電話一支（含行動電話門號0000000
    000號ＳＩＭ卡一枚）、大麻一包（淨重五點三六公克）
    、海洛因六包（驗餘淨重二十六點九公克）及安非他命吸食
    器一組等物，已據被告丙○○、證人丁○○、辛○○供明在
    卷，並有台灣桃園地方法院檢察署檢察官拘票、甲○○○○
    搜索扣押筆錄、扣押物品目錄表、扣押物品收據、查扣物品
    照片在卷可稽（九十四年度偵字第一三一○四號卷第二十一
    頁、第四十頁至第四十六頁、第五十頁至第六十二頁），前
    揭扣案之疑似海洛因白色粉末、疑似甲基安非他命結晶體及
    疑似大麻煙草，經送鑑驗結果，扣案之結晶體十包，外觀相
    似，抽驗其中二包，均檢出甲基安非他命成分；扣案之煙草
    含大麻成分，淨重五點三六公克；扣案之白色粉末六包均含
    海洛因成分，淨重二十六點九○公克，有法務部調查局九十
    四年九月二十七日調科壹字第000000000號、第0
    00000000號鑑定通知書、行政院衛生署管制藥品管
    理局九十四年九月十四日管檢字第0000000000號
    檢驗成績書足稽（同前偵查卷第一三一頁至第一三三頁），
    被告丙○○並供承上開查扣物品均係其所有。
  (二)被告丙○○於九十四年六月中旬某日晚上七、八時、同年六
    月底某日晚上七、八時，經丁○○持用000000000
    0行動電話門號，撥打0000000000行動電話門號
    與其談購買甲基安非他命之電話後，在桃園縣中壢市○○路
    ○段三三○號麥當勞前，先後販賣價值三千元及五千元之甲
    基安非他命各一包予丁○○；同年七月二十五日晚上八時十
    二分許，丁○○又以0000000000行動電話門號撥
    打0000000000號行動電話門號，與被告丙○○聯
    絡洽談購買甲基安非他命，同日晚上九時許，被告丙○○攜
    帶甲基安非他命一包（實稱毛重一點三○六公克）抵達上開
    麥當勞前，二人尚未碰面，即為憲警拘捕之事實，業據被告
    丙○○於警詢、偵查中及原審審理中坦承不諱，並經證人即
    毒品買家丁○○於警詢及偵查證述：「…我用行動電話00
    00000000打給丙○○0000000000購買毒
    品…買半兩，價值約新台幣一萬五千元…約在警方所查獲之
    地方…（你於何時開始向丙○○購買毒品？共買幾次？都約
    在何處交易？）約在一個月前（九十四年六月）向她購買，
    共買過三次…在麥當勞前面…（你昨〈二十五〉日共打幾次
    電話給丙○○？幾點打？）有二次是於二十時七分及二十時
    四十分打給丙○○…我說要買半兩安非他命，並約地點在麥
    當勞…」（九十四年七月二十六日警詢筆錄，九十四年度偵
    字第一三一○四號卷第二十四頁）、「…我是要去買毒品，
    我跟丙○○約好在中華路的麥當勞，我跟她買過二次，時間
    是在九十四年六月中旬晚上七、八點。第一次買了三千元的
    安非他命，第二次是隔一星期後六月底某天明上七、八點，
    也在麥當勞，買了五千元安非他命，這次是第三次，我在昨
    天晚上打電話給她，說我要買一萬五千，但我身上只帶一、
    二千，剩下想用欠，前二次都是當場買當場付清…」（九十
    四年七月二十六日偵查筆錄，同前偵查卷第八十三頁）等語
    甚詳。而證人即甲○○○○調查士官長辛○○於九十五年九
    月二十六日原審審理時亦證述：「…我們依據檢察官指揮偵
    辦，我們根據通訊監察紀錄，發現丙○○有很明確的毒品交
    易通聯，所以我們才會前往上開地點去查緝…我們所聽到丙○○與對方交易的電話中很明確的提到要交易一兩安非他命
    且有說出地點及交易時間…我們就到麥當勞附近埋伏，當天
    晚上九點多發現被告丙○○之形蹤，我們表明身分，便上前
    盤查丙○○，發現她手上握著一包安非他命，扣押她手上的
    安非他命。接著我們在麥當勞門口查到一名男子丁○○…（
    既然你們在丙○○尚未交易毒品前，就先將她查獲，你何以
    得知在麥當勞門口之男子丁○○與丙○○有關？）我們在監
    控的過程中，發現該名男子在麥當勞前等待，他把車窗搖下
    來，一直觀察車外之情形，我們判斷他應該就是買賣毒品之
    買主，所以我們查獲丙○○後，就去盤查該名男子，並發現
    該名男子所使用的手機門號與我們監聽丙○○之手機門號有
    通聯…」（原審卷(一)第一七九頁、第一八○頁）等語，足認
    證人丁○○之上開陳述，應非子虛，足堪採信。被告丙○○
    於本院所稱與丁○○合資云云，顯係事後卸責之詞，不足採
    信。
  (三)依被告丙○○持用之0000000000號行動電話門號
    監聽譯文內容，九十四年六月二十七日凌晨一時四十五分許
    0000000000號行動電話門號使用者「阿成」，撥
    打0000000000號行動電話門號與被告丙○○聯絡
    表示：「我還要二兩，現金。價錢有辦法算軟一點嗎？」、
    「我意思是看能不能軟一點，我朋友要跟我調的」，被告丙○○問：「我算你多少？」，對方表示：「你算我二四啊，
    太貴了」，被告丙○○問：「男的」，對方回答：「對啦」
    ，被告丙○○表示：「…你說硬的多少？」，對方表示：「
    二兩」，被告丙○○回：「沒了，出掉，有一兩」，對方表
    示：「那要算多少？二三」，被告丙○○表示：「我等等就
    要回去了，你在家樂福等我就好了。在縱貫路旁邊」，對方
    回答：「好，我再聯絡我朋友一下。我先跟他拿一下錢」（
    同前偵查卷第一八四頁）；同日凌晨二時十二分，對方來電
    表示：「等一下，我叫小梅去幫我拿啦，我拿錢給他」同前
    偵查卷第一八五頁）；同日凌晨二時四十分許，綽號「小梅
    」來電表示：「瀧瀧姊喔，我現在到省立桃園醫院這附近」
    ，被告丙○○表示：「省桃，再來啊。來內壢，到平交道這
    邊來」（同前偵查卷第一八六頁）；同日凌晨二時四十九分
    許，小梅來電表示：「瀧瀧姐，我在路口喔」，被告丙○○
    表示：「你就在鐵路那裡等我就是了」，小梅回答：「鐵路
    那裡喔，好」（同前偵查卷第一八七頁）；同日凌晨二時五
    十二分許，被告丙○○與小梅電話聯絡表示：「你往中壢方
    向開啦，家樂福」，小梅回答：「看到你的車了」，被告丙○○表示：「你看我的車幹嘛啦，就跟你說前面一點」，小
    梅回答：「喔，明白」（同前偵查卷第一八七頁）。由上對
    話內容可知，被告丙○○與「小梅」均已抵達約定碰面交易
    之地點，被告丙○○應允赴約，依理不會爽約，是以雙方有
    交易毒品之行為，而「男的」、「硬的」是甲基安非他命之
    代號，是被告丙○○販賣二萬三千元之甲基安非他命予「阿
    成」。
  (四)按販賣甲基安非他命係政府嚴予查緝之違法行為，且甲基安
    非他命可任意分裝或增減其分量，而每次買賣之價量，亦隨
    時隨雙方關係之深淺、當時之資力、需求程度及對行情之認
    知等因素，機動的調整，因之販賣之利得，除經坦承犯行，
    或帳冊價量均記載明確外，委難查得實情，是縱未確切查得
    販賣賺取之實際差價，但除別有事證，足認係按同一價格轉
    讓，確未牟利之情形外，尚難執此認非法販賣之事證有所不
    足，致知過坦承者難辭重典，飾詞否認者反得逞僥倖，而失
    情理之平；且甲基安非他命之價格不低，取得不易，凡為販
    賣之不法勾當者，苟無利可圖，應無甘冒被查緝法辦重刑之
    危險，平白無端義務為該買賣之工作，是其販入之價格必較
    售出之價格低廉，而有從中賺取買賣差價牟利之意圖及事實
    ，應屬符合論理法則且不違背社會通常經驗之合理判斷。又
    依被告丙○○歷次所述，其向被告戊○○購買之甲基安非他
    命，一兩價錢為一萬六千元至二萬二千元，從而，其以半兩
    一萬五千元轉售予丁○○，或以一兩二萬三千元轉售予「阿
    成」，均有從中賺取利潤甚明。
  (五)綜上所述，被告丙○○前述辯解係卸責之詞，不足採信，事
    證明確，犯行堪以認定。
丙、新舊法比較適用：
一、被告戊○○、丙○○行為後，刑法於九十四年二月二日修正
    公布，於九十五年七月一日施行。按行為後法律有變更者，
    適用行為時之法律，但行為後之法律有利於行為人者，適用
    最有利於行為人之法律，現行刑法第二條第一項訂有明文。
    茲就本案有關之新舊法比較部分，臚列如下：
  (一)刑法第三十三條第五款修正：「主刑之種類：罰金新台幣一
    千元以上，以百元計算之。」比較被告戊○○、丙○○行為
    時刑法第三十三條第五款：「主刑之種類：罰金銀元一元以
    上。」就罰金之最低度，以適用舊法對於被告戊○○、丙○○有利。
  (二)修正前刑法第五十六條原規定：「連續數行為而犯同一罪名
    者，以一罪論。但得加重其刑至二分之一」，修正後之刑法
    已刪除上開連續犯之條文規定，多次犯罪行為，原則上各次
    行為分別論罪科刑，再依數罪併罰之規定分論併罰；修正前
    第五十六條規定，較有利於被告戊○○、丙○○。
  (三)修正前刑法第六十四條第二項規定：「死刑減輕者，為無期
    徒刑，或為十五年以下十二年以上有期徒刑。」第六十五條
    第二項規定：「無期徒刑減輕者，為七年以上有期徒刑。」
    修正後分別規定：「死刑減輕者，為無期徒刑。」、「無期
    徒刑減輕者，為二十年以下十五年以上有期徒刑。」比較新
    舊法，自以修正前刑法有利於被告丙○○。
  (四)新刑法第四十七條第一項規定「受『徒刑』之執行完畢，或
    一部之執行而赦免後，五年以內『故意』再犯有期徒刑以上
    之罪者，為累犯，加重本刑至二分之一。」與舊刑法第四十
    七條規定「受有期徒刑之執行完畢，或受無期徒刑或有期徒
    刑一部之執行而赦免後，五年以內再犯有期徒刑以上之罪者
    ，為累犯，加重本刑至二分之一。」不同，而被告丙○○再
    犯本罪既係出於故意，無論依修正前後刑法第四十七條之規
    定均構成累犯。
  (五)經綜合前述各項罪刑法律變更，整體為「從舊從輕」之比較
    結果，應一體適用被告行為時即修正前刑法之規定，較有利
    於被告戊○○、丙○○。
丁、論罪部分：
一、關於犯罪事實二部分，核被告戊○○所為，係犯毒品危害防
    制條例第四條第一項之販賣第一級毒品海洛因既遂九次、同
    條第六項、第一項之販賣第一級毒品海洛因未遂一次、同條
    第二項之販賣第二級毒品甲基安非他命既遂十七次、同條第
    六項、第二項之販賣第二級毒品甲基安非他命未遂五次；被
    告戊○○販賣第一級、第二級毒品前持有第一級、第二級毒
    品之低度行為，分別為販賣第一級、第二級毒品之高度行為
    所吸收，均不另論罪；被告戊○○先後多次販賣海洛因、安
    非他命犯行，均時間緊接，方法相同，觸犯構成要件相同之
    罪，顯係基於概括犯意分別為之，各應依修正前刑法第五十
    六條連續犯規定以一罪論，從情節較重之販賣第一、二級毒
    品既遂罪論處，並就法定刑有期徒刑及罰金刑部分依法加重
    其刑；九十五年三月二日下午五時三十七分許，00000
    00000行動電話門號使用者與被告戊○○電話聯絡同時
    購買海洛因及甲基安非他命（即事實欄二部分，九十五年
    度偵字第八一九三號卷第五十五頁），此部分係屬一行為觸
    犯數罪名之想像競合犯，依先連續後牽連、先連續後競合之
    實務見解，應從較重之連續販賣第一級毒品罪處斷。公訴意
    旨認為數罪，應分論併罰，尚有未洽。上揭事實欄二所載被
    告戊○○於九十四年六月間某日，在桃園縣中壢市某處汽車
    修理廠內，以七千元之代價，販賣第二級毒品大麻一包（淨
    重五點三六公克）予被告丙○○之犯罪事實，雖未據檢察官
    起訴，然此部分之犯行，業據證人即同案被告丙○○於本院
    審理中證述明確，並有扣案大麻一包及其鑑定結果附卷可佐
    ，足認被告戊○○就此部分亦涉有販賣第二級毒品之犯行，
    且與本案經檢察官起訴及經本院論罪科刑之連續販賣第二級
    毒品部分，具有連續犯之裁判上一罪關係，雖未據檢察官起
    訴，惟依刑事訴訟法第二百六十七條所定「檢察官就犯罪事
    實一部起訴者，其效力及於全部」之規定，本院自得併予審
    理之。
二、關於犯罪事實三部分，核被告丙○○所為，係犯毒品危害防
    制條例第四條第二項之販賣第二級毒品甲基安非他命既遂三
    次、同條第六項、第二項之販賣第二級毒品甲基安非他命未
    遂一次；被告丙○○販賣第二級毒品前持有第二級毒品之低
    度行為，為第二級毒品之高度行為所吸收，不另論罪；被告
    丙○○先後多次販賣甲基安非他命犯行，時間緊接，方法相
    同，觸犯構成要件相同之罪，顯係基於概括犯意分別為之，
    應依修正前刑法第五十六條連續犯規定以一罪論，從情節較
    重之販賣第二級毒品既遂罪論處，並就法定刑有期徒刑及罰
    金刑部分依法加重其刑；上揭事實欄三所載被告丙○○於九
    十四年六月二十七日凌晨一時四十五分許至同日凌晨二時五
    十二分許，販賣價錢二萬三千元之甲基安非他命予0000
    000000行動電話門號使用者「阿成」之犯罪事實，雖
    未據檢察官起訴，然此部分之犯行與本案經檢察官起訴及經
    本院論罪科刑之連續販賣第二級毒品部分，具有連續犯之裁
    判上一罪關係，雖未據檢察官起訴，惟依刑事訴訟法第二百
    六十七條所定「檢察官就犯罪事實一部起訴者，其效力及於
    全部」之規定，本院自得併予審理之。被告丙○○於九十一
    年一月二日因偽造文書案件，經台灣桃園地方法院判處有期
    徒刑七月，九十一年一月三十一日確定，並因羈押折抵期滿
    執行完畢，有本院被告前案紀錄表為憑，其係於五年內故意
    再犯本件有期徒刑以上之罪，為累犯，應依修正前刑法第四
    十七條規定規定就法定刑有期徒刑及罰金刑部分，依法遞加
    重其刑。又被告丙○○犯毒品危害防制條例第四條第二項販
    賣第二級毒品罪，供出毒品來源為同案被告戊○○，因而破
    獲被告戊○○，此已據證人辛○○於原審證述甚詳（原審卷
    (一)第一八二頁至第一八四頁），爰均依毒品危害防制條例第
    十七條規定減輕其刑，並就被告丙○○所犯販賣第二級毒品
    甲基安非他命罪之部分先遞加後減之。
三、不另為無罪諭知部分
  (一)公訴意旨另以：
  (1)被告戊○○為警於九十五年一月五日起至同年三月二十五日
    止，對其使用之門號0000000000、000000
    0000、0000000000行動電話進行通訊監察，
    另發現被告戊○○在桃園縣境內等地，多次販賣海洛因及甲
    基安非他命予綽號「芬姐」「阿龍」等真實姓名年籍不詳之
    人，嗣於九十五年四月四日始為警搜索查獲，因認被告戊○○就此部分亦涉有違反毒品危害防制條例第四條第一項販賣
    第一級毒品罪及同條第二項販賣第二級毒品罪嫌云云。
  (2)被告丙○○基於販賣第二級毒品甲基安非他命、大麻營利之
    概括犯意，自九十三年一月九日起至九十四年（公訴意旨誤
    為「同年」）七月二十日間，先向被告戊○○、真實姓名年
    籍不詳綽號「阿城」及「子○」等人，多次購入毒品甲基安
    非他命及大麻後，以其使用之門號0000000000、
    0000000000行動電話門號，作為販毒之聯絡工具
    ，販賣甲基安非他命二包予庚○○，因認被告丙○○就此部
    分亦涉有違反毒品危害防制條例第四條第二項之販賣第二級
    毒品罪嫌云云。
  (二)按犯罪事實應依證據認定之，無證據不得認定犯罪事實，又
    不能證明被告犯罪者，應諭知無罪之判決，刑事訴訟法第一
    百五十四條第二項、第三百零一條第一項分別定有明文。此
    所謂認定犯罪事實之證據，係指足以認定被告確有犯罪行為
    之積極證據而言，該項證據自須適合於被告犯罪事實認定，
    始得採為斷罪資料。苟未能發現相當證據，或證據不足以證
    明，自不能以推測或擬制之方法，以為裁判基礎（參照最高
    法院二十九年上字第三一○五號及四十年台上字第八十六號
    判例意旨）。
  (三)上揭公訴意旨(1)係以被告戊○○持用之000000000
    0、0000000000、000000000行動電話
    門號通訊監察譯文、在被告戊○○住處查扣之第一級毒品海
    洛因、第二級毒品甲基安非他命及其鑑定結果、扣案被告戊○○所有之電子秤、分裝袋、分裝杓、行動電話等證據，為
    其主要論據。訊據被告戊○○就此部分均堅決否認，辯稱：
    其未販賣甲基安非他命給綽號「芬姐」、「阿龍」之人等語
    。經查：
  (1)依證人丙○○之證述，僅得證明被告戊○○有於九十四年二
    月初某日起至九十四年七月二十五日前一星期某日止之期間
    內，連續販賣十次甲基安非他命予丙○○及於九十四年六月
    初某日販賣大麻一次予丙○○之行為。而在被告戊○○上開
    桃園縣平鎮市○○路居所內扣得之白色粉末六包及白色結晶
    二包，經送鑑定結果，分別含有海洛因及甲基安非他命之成
    分，有法務部調查局九十四年九月二十七日調科壹字第00
    0000000號鑑定通知書（原審卷(一)第七十三頁）、內
    政部警政署刑事警察局九十五年八月十四日刑鑑字第000
    0000000鑑定書一紙（原審卷(一)第一五六頁）附卷可
    參；另扣案電子磅秤、分裝袋、分裝杓等物雖可認係被告戊○○所有供秤量、分裝毒品，以便於攜帶販賣使用之物，業
    如前述，然僅以被告戊○○持有扣案海洛因及甲基安非他命
    之客觀行為，尚不足逕認被告確有連續販賣海洛因、甲基安
    非他命予綽號「芬姐」、「阿龍」等人之行為，仍須有其他
    積極證據為佐。
  (2)又依卷附被告戊○○所持用之0000000000、00
    00000000、000000000行動電話門號，自
    九十五年一月二十三日至九十五年三月二十五日止之通訊監
    察譯文（九十五年度偵字第八一九三號卷第二十一頁至第六
    十四頁），被告戊○○確與「芬姐」、「阿龍」有電話聯絡
    ；然而，(1)九十五年一月二十五日下午六時五分許，000
    0000000行動電話門號使用者「芬姐」，撥打被告戊○○持用之0000000000行動電話門號，與被告戊○○聯絡表示：「現在硬的多少錢？」被告戊○○回答：「
    一二五」，「芬姐」表示：「怎麼這麼貴？」、「我朋友這
    邊才一一」、「他報給我一一而已，所以我打電話問你們現
    在外面多少？」被告戊○○回答：「嗯，東西怎樣？」、「
    好的話幫我拿一個」，芬姐（或小芬）表示：「你要拿一個
    ，她報一一那你要讓我賺一點」（同前偵查卷第二十二頁）
    ，由上開對話內容，芬姐與被告戊○○電話聯絡係詢問甲基
    安非他命當時售價為何，且被告戊○○亦委託芬姐代為拿取
    甲基安非他命；九十五年一月三十日凌晨一時十一分許，芬
    姐持用0000000000行動電話門號，撥打被告戊○○持用之0000000000行動電話門號，來電表示：
    「東西來了」、「只能給你一個」，被告戊○○回答：「一
    個不夠啦，一個半啦」，芬姐表示：「好啦」（同前偵查卷
    第二十四頁），由上開對話內容，係被告戊○○向芬姐拿取
    毒品。(2)九十五年一月十一日凌晨零時五十九分許，000
    0000000行動電話門號使用者「阿龍」，撥打000
    0000000行動電話門號與被告戊○○聯表表示：「我
    問你喔，如果要男的四分之一你要算我多少？」被告戊○○
    回答：「明天早上再講好不好。」（同前偵查卷第六十四頁
    ），此部分僅單純詢價，雙方間意思表示尚未合致，不能認
    為買賣成立。顯然均不足以證明之被告戊○○確有販賣海洛
    因、甲基安非他命予綽號「芬姐」、「阿龍」二人。
  (3)又持用0000000000行動電話門號「芬姐」，經原
    審法院查得為「丑○○」此人（原審卷(一)第一三四頁），並
    於九十五年九月二十六日原審審理傳傳喚到庭，具結證稱：
    「…（你與被告二人何時成為朋友關係？）很久了，大概有
    七、八年了，我是先後認識被告二人，我先認識戊○○，因
    為他好像是我學弟，我與丙○○在桃園戒治所同時戒治而認
    識的…（你的安非他命的來源？）很多人（你有無向在庭被
    告戊○○買過安非他命？）沒有，但我們會在一起施用…（
    提示0000000000號通訊監察譯文，有00000
    00000手機門號之撥入紀錄，你們互相稱呼為『阿郎』
    、『芬姐』，通話中有提到硬的多少錢，有何意見？）00
    00000000手機門號是我的，我忘記我有無講過譯文
    中這些話，我只記得我跟他聊聊毒品價錢後就沒有下文了，
    我在電話中也會開玩笑…（原審卷(一)第一七一頁、第一七三
    頁、第一七四頁）。證人辛○○於九十五年九月二十六日原
    審審理中具結證稱：「…（在你詢問過程中，丙○○有無交
    代她被起獲的毒品從何而來？）有，她說是向戊○○買的…
    （丙○○供出安非他命…上源為戊○○後，你們做何處理？
    ）我們開始監聽戊○○所使用四支手機門號，依通訊監察結
    果，我們研判該通話內容是論及安非他命、海洛因毒品之數
    量及交易金額，我們在等待壹個查獲戊○○之契機，但礙於
    設備不足及時空因素，所以一直等不到適當機會，故一直沒
    有實際在現場查獲戊○○之販賣毒品行為，故我們彙整資料
    後，向檢察官聲請拘票及向法院聲請搜索票後，前往平鎮市
    ○○路○段一八一號七樓執行拘提及搜索，我們到場時，戊○○有在場，在執行搜索時，在他住處房間內有查獲海洛因
    、安非他命、吸食器、電子秤、分裝夾鏈袋、手機等物品…
    （你們有無就丙○○、戊○○通訊監察之通話對象進行後續
    查訪行為？）有，但我們根據通訊監察紀錄內之與丙○○、
    戊○○通話之門號，去調閱該門號之申辦資料來追查，但除
    丑○○外，其餘門號均無法查到確切之證據，證明門號申請
    人與使用人為同一人…」（原審卷(一)第一八二頁、第一八三
    頁、第一八四頁）。是以，依證人丑○○、辛○○之陳述，
    亦不得作為對被告戊○○不利之依據。
  (四)上揭公訴意旨(2)係以被告丙○○之供述及其持用之0000
    000000行動電話門號通訊監察譯文（含其內記載丙○○與被告丁○○電話聯絡購買毒品之譯文）、證人庚○○於
    警詢、偵查中之陳述、在證人庚○○身上扣得之甲基安非他
    命二包、在被告丙○○住處查扣之第二級毒品及其鑑定結果
    、扣案電子秤、分裝袋、行動電話等，為其主要論據。訊據
    被告丙○○就此部分均堅決否認，辯稱：其向戊○○購買毒
    品甲基安非他命、大麻係為供己施用，並非意圖營利而販入
    ，也未曾販賣甲基安非他命給庚○○等語。經查：
  (1)依據被告丙○○之供述及證人丁○○之證詞，僅得證明被告
    丙○○於九十四年二月初某日起至九十四年七月二十五日前
    一週某日止之期間內，連續向同案被告戊○○購入甲基安非
    他命後，除留供己用外，另意圖營利，而於九十四年六月中
    旬某日及同月底某日晚上，販賣二次甲基安非他命予丁○○
    ，九十四年七月二十五日晚上九時八分許，第三次販賣甲基
    安非他命一包予丁○○之際即為警查獲，及於九十四年六月
    初某日，向同案被告戊○○購入大麻一次等情。至被告丙○○於九十四年七月二十五日晚上九時八分許，為甲○○○○
    人員查獲當天同時查扣甲基安非他命十包、大麻一包、電子
    磅秤一台、分裝袋四包等物，均為被告丙○○所有，甲基安
    非他命十包、大麻一包則係被告丙○○自同案被告戊○○處
    購入之物，已據被告丙○○供承在卷，而上開扣案毒品經鑑
    定結果，亦確認各含有第二級毒品甲基安非他命、大麻成分
    ，亦有法務部調查局九十四年九月二十七日調科壹字第00
    0000000號鑑定通知書及行政院衛生署管制藥品管理
    局九十四年九月十四日管檢字第0000000000號鑑
    驗通知書附卷可參（九十四年度偵字第一三一○四號卷第一
    三一頁、第一三三頁），惟取得上開第二級毒品之初，其理
    由或有數端，可能為供己施用而持有、可能為單純持有，亦
    可能係為供販賣之目的而持有，非可一概而論，僅以被告丙○○持有扣案甲基安非他命、大麻之客觀行為，亦不足逕認
    被告丙○○自其毒品上源戊○○處購入上開第二級毒品之際
    ，即係意圖營利販賣而販入，自屬當然。
  (2)另依被告丙○○於九十四年八月九日甲○○○○詢問時供稱
    ：其有向綽號「阿城」之男子以十五萬五千元購買安非他命
    （甲基安非他命）二百五十克，時間是在被查獲之一個多月
    前，地點是在桃園縣中壢市○○路十二巷二十五號、二十七
    號一樓鐵門進入後之樓梯間一間套房內，其不知道「阿城」
    之真實姓名年籍及聯絡方式等語（九十四年度偵字第一三一
    ○四號卷第一○一頁），及於九十四年九月二日甲○○○○
    詢問時供稱：其有向綽號「子○」之女子「徐子○」以十五
    萬元購買七兩安非他命，地點是在桃園縣桃園市等語（同前
    偵查卷第一二○頁），另於九十四年九月二日檢察官訊問時
    供稱：其於被查獲當天向「阿城」買毒品，當天要跟他買但
    未交易成功，在被查獲一個月前有跟他買過七兩約二百五十
    克的安非他命，每兩以三十五公克算，第一次以十五萬元購
    買，是在「阿城」延平路住處，第二次以十五萬五千元購買
    ，是「阿城」拿到其中壢市○○路○段三三○號住處；而「
    子○」的部分，其只有跟其談，但還沒有跟其買過等語（同
    前偵查卷第一二五頁），其後又於九十五年五月十六日檢察
    官訊問時供稱：其沒有跟戊○○買海洛因、都是買安非他命
    ，是從九十四年二月月開始，每週買二次，每次買一至二兩
    ，也有買過七兩，只有七兩是跟「阿城」買的等語（同前偵
    查卷第二○九頁）。惟按被告或共犯之自白，不得作為有罪
    判決之唯一證據，仍應調查其他必要之證據，以察其是否與
    事實相符，刑事訴訟法第一百五十六條第二項就此定有明文
    。是以，依被告丙○○上開所述：其曾向「子○」、「阿城
    」購買甲基安非他命云云之自白，在無其他補強證據可佐之
    情形下，本院實無從據以認定被告丙○○就此部分之供述為
    真。此外，綜觀被告丙○○於甲○○○○詢問及檢察官訊問
    時，均未曾言及其向「子○」、「阿城」之不詳真實姓名年
    籍成年人購買大麻之情事，此觀諸被告丙○○之各該筆錄內
    容即明，又無其他積極證據可資為證。足見公訴意旨所指被
    告丙○○向真實姓名年籍不詳綽號「阿城」、「子○」等人
    ，多次購入第二級毒品甲基安非他命、大麻後，以其所使用
    之0000000000、0000000000行動電話
    門號作為販毒之聯絡工具云云，尚有疵誤，不足逕採。綜此
    ，除被告丙○○之供述及其客觀上遭查獲持有扣案甲基安非
    他命及大麻之客觀情狀外，既無其他積極證據足資證明其有
    基於販賣第二級毒品營利之概括犯意，自九十三年一月九日
    起至同年七月二十五日間，先向同案被告戊○○、真實姓名
    年籍不詳綽號「阿城」及「子○」等人，多次販入第二級毒
    品甲基安非他命、大麻既遂之犯行，此外，復查無其他積極
    證據足資證明被告丙○○確實涉有此部分之犯行，是以，公
    訴意旨就此部分之指訴，即難憑採。
  (3)證人庚○○雖於警詢證稱：「…當時警方帶同丙○○乘坐電
    梯上十五樓，準備前往他住處執搜索，我剛好從丙○○家中
    買完毒品海洛因正要離去時，等電梯時警方剛好上來便將我
    查獲…（警方查獲之毒品海洛因毛重三點四公克…安非他命
    九點五公克…是否你所有…購買該毒品總價金額多少？金額
    是交由誰？）就是我持有的沒有錯，我當時放置於左邊褲袋
    內遭查獲。總金額為新台幣三萬一千元。我將錢交給丙○○
    …是向丙○○購買的…」（九十四年七月二十六日警詢筆錄
    ，同前偵查卷第三十二頁），及於同日偵查中具結證稱：「
    我是以三萬一跟黃千相同買的，安他命萬四千、海洛因二萬
    九，這是我第一次向她買，是在九十四年七月二十五日晚上
    八、九點買，錢我是先欠著還沒有給她…（你與她同居多久
    ？）我是九十四年七月二十四日才搬過去，我們認識很久…
    」（同前偵查卷第八十一頁），並有甲○○○○人員當場在
    證人庚○○身上扣得之海洛因一包、甲基安非他命二包等物
    扣案，前揭扣案毒品經送鑑驗結果，扣案之疑似海洛因白色
    粉末，確含海洛因成分，淨重二點四四公克，疑似甲基安非
    他命結晶體，確含甲基安非他命成分，有九十四年九月二日
    調科字第000000000號鑑定通知書、行政院衛生署
    管制藥品管理局九十四年十月十九日管檢字第000000
    0000號檢驗成績書（原審卷(一)第八十四頁、第八十五頁
    ）可稽。惟被告丙○○就此部分始終堅決否認，辯稱：庚○○於九十四年七月二十四日去其上開住處聊天，並與其一同
    吸食海洛因、安非他命後，當天就在其住處過夜住到隔天，
    其與庚○○曾為男女朋友，也曾同居過等語。由於被告丙○○與證人庚○○為認識已久之男女朋友，其等又有共同施用
    毒品之行為，衡諸常情，證人庚○○何須另外支付金錢向被
    告丙○○購買海洛因或甲基安非他命，準此以觀，證人庚○○所陳：其自九十四年七月二十四日與被告丙○○同居，其
    於九十四年七月二十五日晚上九時許身上所攜帶為警查獲之
    甲基安非他命二包，均係向被告丙○○購買之物云云，實與
    一般男女同居共財之常情有違。而且，憲警人員於九十四年
    七月二十五日晚上九時八分許查獲被告丙○○時，並未在被
    告丙○○身上或其上址居所內查獲任何金錢，加以證人庚○○於警詢、偵查中所陳是否已交付購毒金錢述給被告丙○○
    乙節，前後尚有不一，則證人庚○○於九十四年七月二十四
    日前往被告丙○○上址居所過夜及一同施用毒品後，究竟有
    無拿一萬四千元向被告丙○○購買甲基安非他命等毒品，其
    前後證述即有不一致之處，尚難逕採。再者，證人庚○○有
    施用第二級毒品之前科素行，縱其甫自被告丙○○之上址居
    所離開後隨即為司法警察攔檢及在其身上查扣毒品甲基安非
    他命二包，亦非能據此認定上開毒品即為被告丙○○販賣予
    證人庚○○之物。此外，證人庚○○於九十四年七月二十五
    日為憲警查獲後，採尿檢驗結果亦呈甲基安非他命陽性反應
    ，此有台灣尖端先進醫藥股份有限公司濫用藥物檢驗報告（
    尿液檢體編號：Ｃ八－○三二）附卷可參（原審卷(一)第八十
    二頁），足見證人庚○○本身即有施用第二級毒品之惡習。
    審酌證人庚○○犯施用毒品之罪，供出毒品來源，因而破獲
    者，依毒品危害防制條例第十七條規定，得減輕其刑，然施
    用毒品者之該項供述，固非絕無證據能力，但為防範其作利
    己損人之不實供述，自須擔保該項供述之真實性，始得作為
    判斷之依據。因查無其他補強證據證明證人庚○○有關查扣
    之甲基安非他命，係其向被告丙○○購買取得之證詞為真，
    又其於警詢、偵查中所為上開證述，既有瑕疵，自當無從作
    為認定被告丙○○有無販賣毒品甲基安非他命之唯一證據。
  (五)綜上說明，上揭公訴意旨(1)所指被告戊○○除上揭事實欄二
    所載連續販賣第一級毒品、連續販賣第二級毒品予被告丙○○之犯行外，尚有於九十五年一月五日至同年三月二十五日
    止，在桃園縣境內連續販賣海洛因、甲基安非他命予丑○○
    （即芬姐）及「阿龍」云云，尚屬不能證明，本應就此部分
    諭知被告戊○○無罪，惟公訴意旨既認此部分與被告戊○○
    前經本院論罪科刑之連續販賣第一級毒品罪、連續販賣第二
    級毒品罪間，各有連續犯之裁判上一罪關係，本院就此部分
    爰不另為無罪之諭知。上揭公訴意旨(2)所指被告丙○○基於
    販賣第二級毒品甲基安非他命、大麻營利之概括犯意，於九
    十三年一月九日至九十四年七月二十五日之期間內，自被告
    戊○○及真實姓名年籍不詳之「阿城」、「子○」等人處，
    連續販入甲基安非他命、大麻既遂，及被告丙○○販賣甲基
    安非他命二包予庚○○云云，亦屬不能證明，本應此部分諭
    知被告丙○○無罪，惟公訴意旨既認此部分與被告丙○○前
    經本院論罪科刑之連續販賣第二級毒品罪間，有連續犯之裁
    判上一罪關係存在，本院就此部分即不另為無罪之諭知。
戊、無罪部分：
一、公訴意旨另以：被告丙○○明知海洛因係屬毒品危害防制條
    例所規範之第一級毒品，不得非法持有、販賣，竟基於販賣
    第一級毒品海洛因營利之概括犯意，自九十三年一月九日起
    至九十四年（公訴意旨誤載為同年）七月二十五日間，先向
    同案被告戊○○、真實姓名年籍不詳綽號「阿城」及「子○
    」等人，多次購入海洛因後，以其所使用之0000000
    000、0000000000行動電話門號，作為販毒之
    聯絡工具，販賣海洛因一包給庚○○，因認被告丙○○就此
    部分涉犯毒品危害防制條例第四條第一項之販賣第一級毒品
    海洛因罪嫌。
二、按犯罪事實應依證據認定之，無證據不得認定犯罪事實，又
    不能證明被告犯罪者，應諭知無罪之判決，刑事訴訟法第一
    百五十四條第二項、第三百零一條第一項分別定有明文。此
    所謂認定犯罪事實之證據，係指足以認定被告確有犯罪行為
    之積極證據而言，該項證據自須適合於被告犯罪事實認定，
    始得採為斷罪資料。苟未能發現相當證據，或證據不足以證
    明，自不能以推測或擬制之方法，以為裁判基礎（參照最高
    法院二十九年上字第三一○五號及四十年台上字第八十六號
    判例意旨）。
三、上揭公訴意旨係以被告丙○○之供述及其持用之00000
    00000、0000000000行動電話門號通訊監察
    譯文（含其內記載丙○○與被告丁○○電話聯絡購買毒品之
    譯文）、證人庚○○於警詢、偵查中之陳述、在證人庚○○
    身上扣得之海洛因一包、在被告丙○○住處查扣之海洛因六
    包及其鑑定結果、扣案電子秤、分裝袋、行動電話等，為其
    主要論據。訊據被告丙○○就此部分堅決否認，辯稱：購買
    毒品海洛因係為供己施用，並非意圖營利而販入，也未曾販
    賣海洛因給庚○○等語。經查：
  (一)被告丙○○於九十四年七月二十五日晚上九時八分許，在桃
    園縣中壢市○○路○段三三○號麥當勞前為憲警人員拘捕，
    為憲警人員自其手上查扣甲基安非他命一包，之後憲警人員
    帶同被告丙○○至其上址Ａ棟十五樓之十三居所搜索，又搜
    出海洛因六包（毛重二十九點一公克，淨重二十六點九公克
    ）、甲基安非他命九包、大麻一包、電子秤一台、分裝袋四
    包、行動電話一具等，已詳如前述。對於查扣之海洛因六包
    ，被告丙○○供稱係其所有，於九十四年七月二十六日警詢
    及九十五年十一月七日原審審理時均表示係向同案被告戊○○購買取得，惟警詢時稱，其於查獲前二天（九十四年七月
    二十三日）下午，向同案被告戊○○以八萬五千元購買取得
    海洛因七十二公克（九十四年度偵字第一三一○四號卷第十
    四頁、第十五頁）云云，於原審時則稱，扣案之六包海洛因
    係其於查獲前二星期至一個月間陸續向同案被告戊○○購買
    取得，每次買二、三錢，一錢價格一萬二千元至一萬四千元
    云云；就查獲之海洛因六包如何向同案被告戊○○購買取得
    ，所述前後完全不同。而且，被告丙○○於九十五年五月十
    六日偵查時曾證稱沒有向同案被告戊○○購買海洛因，其向
    同案被告戊○○均是購買甲基安非他命（同前偵查卷第二○
    九頁）。又依卷附被告丙○○持用之0000000000
    行動電話門號通訊監察工作日誌內容可知，被告丙○○雖有
    於九十四年六、七月間，以上開行動電話門號與被告戊○○
    持用之0000000000行動電話門號、「阿成」（或
    阿城）持用之0000000000行動電話門號聯絡之紀
    錄，上開通聯對話中均係多次提及「男生」、「男人」、「
    硬的」等一般毒品買賣用以代稱甲基安非他命之名詞，並無
    被告丙○○向同案被告戊○○或「阿成」表示要販入海洛因
    之相關訊息，僅於查獲前之九十四年七月二十五日下午七時
    五十二分許，0000000000行動電話門號使用者「
    阿城」與被告丙○○電話聯絡時，表示：「我在麥當勞」，
    被告丙○○表示：「讚，我馬上下去」、「你有帶軟的嗎？
    」，此觀諸0000000000行動電話門號上開機房工
    作日誌之記載即明（同前偵查卷第一八三頁至第一九四頁、
    九十四年度聲拘字第三四六號卷第六頁）。另綜觀被告丙○○於甲○○○○詢問及檢察官偵訊時，均未曾言及其向「子
    ○」、「阿城」之不詳真實姓名年籍成年人購買海洛因之情
    事，此觀諸被告丙○○之各該筆錄內容即明。至於被告丙○○固持有扣案之海洛因六包，惟取得上開第一級毒品之初，
    其理由或有數端，可能為供己施用而持有、可能為單純持有
    ，亦可能係為供販賣之目的而持有，非可一概而論，僅以被
    告丙○○持有扣案海洛因六包之客觀行為，亦不足逕認被告
    丙○○購入取得上開第一級毒品之際，即係意圖營利販賣而
    販入，自屬當然。是公訴意旨所指被告丙○○自九十三年一
    月九日起至九十四年七月二十五日間，向同案被告戊○○向
    同案被告戊○○、「阿城」、「子○」等人，多次購入第一
    級毒品海洛因後，以其所使用之0000000000、0
    000000000行動電話門號作為販毒之聯絡工具，尚
    乏證據足資證明。
  (二)又本院審酌被告丙○○與證人庚○○就其二人關係之陳述後
    ，認為其二人既為男女朋友，且有共同施用第一級毒品之行
    為，顯見其等關係親密，非比尋常，證人庚○○既自陳其於
    九十四年七月二十四日起與被告丙○○同居在桃園縣中壢市
    ○○路○段三三○號Ａ棟十五樓之十三居所，其何須另行支
    付金錢向被告丙○○購買海洛因。準此以觀，證人庚○○於
    警詢、偵查中所陳其自九十四年七月二十四日開始住在被告
    丙○○之上址居所後，有向丙○○購買海洛因一包之詞，實
    與一般男女同居共財之常情有違。而警方於九十四年七月二
    十五日晚上九時八分許，查獲被告丙○○時，並未在被告丙○○身上或其上址居所內查獲任何金錢，加以證人庚○○於
    警詢、偵查中所陳是否已交付購毒金錢述給被告丙○○乙節
    ，前後尚有不一，則證人庚○○於九十四年七月二十四日前
    往被告丙○○上址居所過夜及一同施用毒品後，究竟有無拿
    二萬九千元向被告丙○○購買毒品海洛因，其前後證述即有
    不一致之處，尚難逕採。至於，本案查緝單位在證人庚○○
    身上扣得之海洛因一包，經送鑑定結果，確含有毒品海洛因
    成分，驗餘淨重驗餘淨重二點四四公克，此有法務部調查局
    九十四年九月二十七日調科壹字第0000000000號
    鑑定通知書附卷可稽（原審卷(一)第七十三頁），然上開海洛
    因一包為證人庚○○個人持有之毒品，而其又有施用第一級
    毒品之前科素行，縱其甫自被告丙○○之上址居所離開後隨
    即為司法警察攔檢及在其身上查扣毒品海洛因一包，仍非能
    據此逕認上開毒品即為被告丙○○販賣予證人庚○○之物。
    且證人庚○○於九十四年七月二十五日為憲警查獲後，採尿
    檢驗結果亦呈嗎啡陽性反應，此有台灣尖端先進醫藥股份有
    限公司濫用藥物檢驗報告（尿液檢體編號：Ｃ八－○三二）
    附卷可參（原審卷(一)第七十五頁），足證證人庚○○本身即
    有施用第一級毒品之惡習。審酌除證人庚○○之供述外，查
    無其他補強證據證明證人庚○○有關查扣之海洛因，係其向
    被告丙○○購買取得之證詞為真，又其於警詢、偵查中就是
    否已交付現金二萬九千元向被告丙○○購買海洛因乙節之陳
    述，前後不同，被告丙○○對此亦堅決否認。是公訴意旨指
    被告丙○○就此部分亦涉有販賣海洛因予證人庚○○之罪嫌
    云云，亦屬證據不足。
  (三)綜此，本院既不得單憑被告丙○○之上開供述及其客觀上遭
    查獲持有扣案海洛因六包之客觀情狀，及顯然令人懷疑之證
    人庚○○於警詢、偵查中單一指述，即遽認被告丙○○有基
    於販賣第一級毒品海洛因營利之概括犯意，自九十三年一月
    九日起至九十四年七月二十五日間，先向戊○○、真實姓名
    年籍不詳綽號「阿城」及「子○」等人，多次購入海洛因之
    販入第一級毒品既遂犯行，及販賣海洛因一包予證人庚○○
    既遂之犯行，公訴意旨又未提出其他積極證據以實其說，故
    公訴意旨就此部分之指訴，即難憑採。
四、綜上論述，本件依檢察官所舉證據，尚不足證明被告丙○○
    有何販賣第一級毒品之犯行。此外，復查無其他積極證據證
    明被告丙○○確有公訴意旨公所指之販賣第一級毒品犯行，
    是揆諸上揭說明，本件此部分不能證明被告丙○○犯罪。有
    關被告丙○○販賣第一級毒品罪部分，檢察官上訴，未提出
    新事證，僅就原審採證再為爭執，核無理由，此部分上訴應
    予駁回。
已、撤銷改判事由：
一、原審就被告戊○○販賣第二級毒品罪部分；就被告丙○○販
    賣第二級毒品罪部分，應予論罪科刑；就被告００販賣第一
    級毒品罪部分，認定不構成犯罪，而為無罪之諭知，固非無
    見。惟查：(一)原審認被告戊○○分別販賣甲基安非他命、海
    洛因予犯罪事實二至行動電話門號使用者部分，認定不
    構成犯罪，就被告丙○○販賣甲基安非他命予000000
    0000號行動電話門號使用者「阿成」部分，未予審理，
    均尚有未洽；(二)原審就被告戊○○販賣第一級毒品罪部分，
    認定不構犯罪，就被告丙○○被查獲持有第二級毒品大麻部
    分，認係成立持有第二級毒品罪，均非無違誤。被告戊○○
    、丙○○上訴意旨，否認犯行，雖無足採；檢察官上訴意旨
    ，有關被告戊○○構成販賣第一級毒品罪，指摘原判決此部
    分諭知無罪違誤，即有理由，應將原判決關於被告戊○○部
    分，暨被告丙○○連續販賣第二級毒品、持有第二級毒品及
    執行刑部分，均予撤銷改判。
庚、量刑及沒收之理由：
一、量刑部分：
    爰審酌被告戊○○明知海洛因、甲基安非他命及大麻，業據
    公告列為第一、二級毒品，對人體有莫大之戕害，危害國民
    身體健康及社會風氣，猶仍連續販賣予丙○○、00000
    00000行動電話門號使用者等人，販賣所得達一百七萬
    三千元，非法買賣第一級、第二級毒品牟利之情節甚重，被
    告戊○○之智識程度為國中肄業，已婚，育有三名子女，其
    中二名未成年子女現由其妻照顧，家中經濟來源由其妻負擔
    、其入監前係受僱從事電腦組裝工作之生活狀況（原審卷(二)
    第八十七頁），暨被告戊○○犯罪後矢口否認犯行之態度；
    被告丙○○明知甲基安非他命業據公告列為第二級毒品，對
    人體有莫大之戕害，危害國民身體健康及社會風氣，猶仍連
    續販賣予丁○○、0000000000行動電話門號使用
    者，其販賣次數為四次，其中三次為販賣既遂、一次為販賣
    未遂，已取得之販賣毒品所得共計三萬一千元，暨被告丙○○為高商畢業、已婚、育有二名未成年子女、入監前沒有工
    作（原審卷(二)第八十七頁、第八十八頁），及被告丙○○曾
    於偵查、原審坦承上開犯行，表示悔悟之態度，並兼衡其等
    犯罪動機、目的、手段、生活狀況、智識程度、所生危害以
    及犯罪後態度等一切情狀：被告００部分，量處無期徒刑
    ，並依刑法第三十七條第一項規定，宣告褫奪公權終身。
    被告丙○○部分，連續販賣第二級毒品罪，仍量處有期徒刑
    七年二月。
二、沒收部分：
  (一)被告戊○○之部分：
  (1)附表一編號(一)之(1)之海洛因六包（驗餘淨重八十四點二九公
    克）、編號(一)之(2)之甲基安非他命二包（驗餘淨重十二點八
    公克），為本案查獲之第一級、第二級毒品，屬違禁物，且
    為被告戊○○所有供販賣之物，均應依毒品危害防制條例第
    十八條第一項前段之規定宣告沒收銷燬之。
  (2)附表一編號(二)之(1)包裹前揭毒品海洛因外包裝袋六個、編號
    (二)之(2)包裹前揭毒品甲基安非他命外包裝袋二個，係用於包
    裹、藏放上開第一級、第二級毒品，防其裸露、潮濕，便於
    攜帶販賣，分別為被告戊○○所有供販賣第一、第二級毒品
    所用之物，扣案之附表一編號(二)之(3)電子磅秤一台、編號(二)
    之(4)分裝杓四支，為被告戊○○所有供分裝販賣第一、第二
    級毒品所用之物，編號(二)之(5)行動電話機一具（內含000
    0000000行動電話門號卡一張），係被告戊○○所有
    ，用以販賣第一級毒、第二級毒品聯絡用，應依毒品危害防
    制條例第十九條第一項之規定宣告沒收之；另編號(二)之(6)被
    告戊○○所有持用以販賣第一級毒、第二級毒品聯絡用之0
    000000000、0000000000、00000
    00000行動電話門號卡，雖未扣案，然均係用以聯絡販
    賣第一級、第二級毒品，此經同案被告丙○○陳明在卷，並
    有上開電話之通訊監察工作日誌附卷可稽，故雖未扣案，然
    查無證據證明業已滅失，均應依毒品危害防制條例第十九條
    第一項之規定宣告沒收之，如全部或一部不能沒收時，追徵
    其價額。另扣案之編號(二)之(7)分裝夾鍊袋袋一包，係被告戊○○所有，供預備分裝販賣第一級、第二級毒品用，應依刑
    法第三十八條第一項第二款規定告沒收。
  (3)被告戊○○販賣第一級、第二級毒品所得之價金共一百零七
    萬三千元，均應依毒品危害防制條例第十九條第一項之規定
    ，諭知沒收，如全部或一部不能沒收時，以其財產抵償之。
  (4)至甲○○○○人員在被告戊○○住處所扣得之安非他命吸食
    器一組，行動電話機一具（內含0000000000行動
    電話門號卡一張），被告戊○○否認係屬販賣第一級毒品海
    洛因、第二級毒品甲基安非他命、大麻所用或所得之物，復
    查無其他積極證據足認該等物品確與其販賣第一級毒品海洛
    因、第二級毒品甲基安非他命、大麻犯行有直接關連性，故
    均不予宣告沒收。
  (二)被告丙○○之部分：
  (1)如附表二編號(一)之所示甲基安非他命十包（含袋實稱毛重二
    四○點四公克），為本案查獲之第二級毒品，均屬違禁物，
    且為被告丙○○所有之物，均應依毒品危害防制條例第十八
    條第一項前段之規定宣告沒收銷燬之。
  (2)如附表二編號(二)之(1)包裹前揭甲基安他命外包裝袋十個，係
    用於包裹、藏放上開第二級毒品，防其裸露、潮濕，便於攜
    帶販賣，附表二編號(二)之(2)所示電子磅秤一台，為被告丙○○所有供分裝販賣第二級毒品所用之物，扣案之附表二編號
    (二)之(3)行動電話機一具（含0000000000行動電話
    門號卡一張），為被告丙○○所有，用以販賣第二級毒品聯
    絡用，應依毒品危害防制條例第十九條第一項之規定宣告沒
    收之；另附表二編號(二)之(4)被告丙○○所有持用以販賣第二
    級毒品聯絡用之0000000000行動電話門號卡，雖
    未扣案，然均係用以聯絡販賣第二級毒品，有上開電話之通
    訊監察工作日誌附卷可稽，故雖未扣案，然查無證據證明業
    已滅失，均應依毒品危害防制條例第十九條第一項之規定宣
    告沒收之，如全部或一部不能沒收時，追徵其價額。另扣案
    之附表二編號(二)之(5)分裝夾鍊袋四包，係被告丙○○所有，
    供預備分裝販賣第二級毒品用，應依刑法第三十八條第一項
    第二款規定告沒收。
  (3)被告丙○○販賣甲基安非他命所得之價金共三萬一千元，均
    應依毒品危害防制條例第十九條第一項之規定，諭知沒收，
    如全部或一部不能沒收時，以其財產抵償之。
  (4)至警方在被告丙○○上址居所內同時查扣之海洛因六包（驗
    餘淨重二十六點九公克）、大麻一包（淨重五點三六公克）
    、吸食器一組，被告丙○○否認係屬販賣第二級毒品所用或
    所得之物，復查無其他積極證據足認該等物品確與其販賣第
    二級毒品犯行有直接關連性，故均不予宣告沒收。
據上論斷，應依刑事訴訟法第三百六十八條、第三百六十九條第
一項前段、第三百六十四條、第二百九十九條第一項前段、毒品
危害防制條例第四條第一項、第二項、第十七條、第十八條第一
項前段、第十九條第一項、刑法第十一條前段、第二條第一項、
第五十五條、第三十七條第一項、修正前刑法第五十六條、第四
十七條、第三十八條第一項第二款，判決如主文。
本案經檢察官羅建勛到庭執行職務。
中    華    民    國    97    年    1     月    10    日
                  刑事第十三庭  審判長法  官  曾德水
                                      法  官  李錦樑
                                      法  官  林婷立
以上正本證明與原本無異。
如不服本判決，應於收受送達後十日內向本院提出上訴書狀，其
未敘述上訴之理由者並得於提起上訴後十日內向本院補提理由書
（均須按他造當事人之人數附繕本）。
                                      書記官  王增華
中    華    民    國    97    年    1     月    14    日
附表一（被告戊○○部分之扣案物）
┌─┬────────────────────┬─────┐
│編│名稱                                    │從刑種類  │
│號│                                        │          │
├─┼────────────────────┼─────┤
│(一)│(1)海洛因6包（驗餘淨重84.29公克）        │沒收銷燬  │
│  │(2)甲基安非他命2包（驗餘淨重12.80公克）  │          │
│  │                                        │          │
├─┼────────────────────┼─────┤
│(二)│(1)包裹海洛因之外包裝6個                 │沒收      │
│  │(2)包裹甲基安非他命之外包裝袋2個         │          │
│  │(3)電子磅秤1 台                          │          │
│  │(4)分裝杓4支                             │          │
│  │(5)扣案之行動電話機1具（含0000000000門號 │          │
│  │  卡1張）                               │          │
│  │(6)未扣案之0000000000、0000000000、0926- │          │
│  │  129984門號卡各1張                     │          │
│  │(7)分裝袋1包                             │          │
│  │                                        │          │
├─┼────────────────────┼─────┤
│(三)│(1)扣案行動電話1支及其內搭配使用之行動電 │不沒收    │
│  │  話門號0000000000門號卡1張             │          │
│  │(2)安非他命吸食器1組                     │          │
└─┴────────────────────┴─────┘
附表二（被告丙○○部分之扣案物）
┌─┬────────────────────┬─────┐
│編│名稱                                    │從刑種類  │
│號│                                        │          │
├─┼────────────────────┼─────┤
│(一)│甲基安非他命10包（含袋實稱毛重240.4公克 │沒收銷燬  │
│  │）                                      │          │
│  │                                        │          │
├─┼────────────────────┼─────┤
│(二)│(1)包裹甲基安非他命之外包裝袋10個        │沒收      │
│  │(2)電子磅秤1台                           │          │
│  │(3)行動電話1支（含0000000000號門號卡）   │          │
│  │(4)未扣案之0000000000行動電話門號卡      │          │
│  │(5)分裝夾鍊袋4 包                        │          │
│  │                                        │          │
├─┼────────────────────┼─────┤
│(三)│(1)大麻1包（淨重5.36公克）               │不沒收    │
│  │(2)安非他命吸食器1組                     │          │
│  │(3)海洛因6 包（驗餘淨重26.9公克，空包裝重│          │
│  │  3.62公克）                            │          │
└─┴────────────────────┴─────┘
附錄：本案論罪科刑法條全文
毒品危害防制條例第四條
製造、運輸、販賣第一級毒品者，處死刑或無期徒刑；處無期徒
刑者，得併科新臺幣一千萬元以下罰金。
製造、運輸、販賣第二級毒品者，處無期徒刑或七年以上有期徒
刑，得併科新臺幣七百萬元以下罰金。
製造、運輸、販賣第三級毒品者，處五年以上有期徒刑，得併科
新臺幣五百萬元以下罰金。
製造、運輸、販賣第四級毒品者，處三年以上十年以下有期徒刑
，得併科新臺幣三百萬元以下罰金。
製造、運輸、販賣專供製造或施用毒品之器具者，處一年以上七
年以下有期徒刑，得併科新臺幣一百萬元以下罰金。
前五項之未遂犯罰之。

司法院資訊處製作；財團法人民間司法改革基金會備份。
